【裁判字號】    96,上訴,2023
【裁判日期】    970229
【裁判案由】    強盜等
【裁判全文】
臺灣高等法院高雄分院刑事判決        96年度上訴字第2023號
上  訴  人
即  被  告  寅○○
                    （另案在台灣東成技能訓練所執行借提寄
選任辯護人  李衍志律師
上  訴  人
即  被  告  丙○○
                    （另案在台灣東成技能訓練所執行借提寄
選任辯護人  吳剛魁律師
上  訴  人
即  被  告  丑○○
                    （另案在台灣東成技能訓練所執行借提寄
選任辯護人  陳正達律師
            許惠珠律師
上  訴  人
即  被  告  卯○○
選任辯護人  林敏澤律師
            吳幸怡律師
            許乃丹律師
上  訴  人
即  被  告  己○○
選任辯護人  李慶隆律師
上  訴  人
即  被  告  子○○
選任辯護人  曾劍虹律師
上  訴  人
即  被  告  丁○○
指定辯護人  本院公設辯護人  孫妙岑
上列上訴人等因強盜等案件，不服臺灣高雄地方法院95年度訴字
第3751號中華民國96年7 月13日第一審判決（起訴案號：臺灣高
雄地方法院檢察署95年度少連偵字第135 號、第145 號、第146
號、第161 號、95年度偵字第21289 號），提起上訴，本院判決
如下：
    主  文
原判決關於寅○○、丙○○、丑○○、己○○、卯○○、子○○
、丁○○有罪部分均撤銷。
寅○○共同犯如附表一編號一至六所示之罪，各處如附表一編號
一至六所示之刑，均減為附表一編號一至六所示之刑，扣案如附
表一所示之物，均沒收；又共同犯如附表二編號四至九、十一至
十五、二十至二十一所示之罪，各處如附表二編號四至九、十一
至十五、二十至二十一所示之刑，各如附表二該等編號所示之扣
案物，均沒收。應執行有期徒刑貳拾肆年。扣案之T 字扳手、武
士刀、西瓜刀、瓦斯槍各壹支均沒收。
丙○○共同犯如附表一編號一所示之罪，處如附表一編號一所示
之刑，減為附表一編號一所示之刑；又成年人與少年共同犯如附
表二編號一至六所示之罪，各處如附表二編號一至六所示之刑，
各如附表二該等編號所示之扣案物，均沒收。應執行有期徒刑貳
拾年。扣案之T 字扳手、武士刀、西瓜刀、瓦斯槍各壹支均沒收
。
丑○○共同犯如附表二編號二至六、十三至十九所示之罪，各處
如附表二編號二至六、十三至十九所示之刑，各如附表二該等編
號所示之扣案物，均沒收。應執行有期徒刑貳拾貳年，扣案之武
士刀、西瓜刀、瓦斯槍各壹支均沒收。
己○○成年人與少年共同犯如附表二編號四至六所示之罪，各處
如附表二編號四至六所示之刑，各如附表二該等編號所示之扣案
物，均沒收。應執行有期徒刑拾伍年，扣案之武士刀、西瓜刀、
瓦斯槍各壹支，均沒收。
卯○○共同犯如附表二編號七至十所示之罪，各處如附表二編號
七至十所示之刑，各如附表二該等編號所示之扣案物，沒收。應
執行有期徒刑拾伍年，扣案之西瓜刀壹支沒收。
子○○共同犯如附表二編號十六至十九所示之罪，各處如附表二
編號十六至十九所示之刑，各如附表二該等編號所示之扣案物，
均沒收。應執行有期徒刑拾伍年陸月，扣案之西瓜刀、瓦斯槍各
壹支均沒收。
丁○○共同犯如附表二編號二十一所示之罪，處有期徒刑肆年，
扣案如附表二編號二十一所示之西瓜刀壹支，沒收。
    事  實
一、（一）寅○○分別於附表一編號一至六所示之時、地，與丙○○、葉宗仁（葉宗仁所涉加重竊盜犯行另案審結）及少年
    陳Ｏ政、陳Ｏ偉、謝Ｏ憲、許Ｏ、謝Ｏ旭等人（少年犯罪
    部分均由台灣高雄少年法院另行審結）中之1 人或數人，共
    同基於意圖為自己不法所有之加重竊盜犯意聯絡，均由寅○○負責持陳Ｏ政所有客觀上足對人之身體、生命構成威脅，
    可供兇器使用之T 字扳手1 支，以該T 字扳手撬開車門並插
    入電門發動引擎，其餘人等則負責把風之方式，各竊得如附
    表一編號一至六所示辛○○等人所有之自用小客車共6 部，
    以供渠等作為下述部分強盜甲○犯行乘載使用。（二）另丙○○、己○○均為成年人，其等2 人與寅○○、丑○○、卯
    ○○、子○○、丁○○及葉宗仁（葉宗仁所涉加重強盜犯行
    由軍事法院另行審結）等人中之1 人或數人，分別與少年謝
    Ｏ憲（民國79年8 月27日出生，真實姓名詳卷，時年15歲）
    、謝Ｏ旭（78年9 月4 日出生，真實姓名詳卷，時年16歲）
    、陳Ｏ政（78年4 月4 日出生，真實姓名詳卷，時年17歲）
    、陳Ｏ偉（民國78年7 月18日出生，真實姓名詳卷，時年17
    歲）、黃Ｏ豪（民國77年8 月19日出生，真實姓名詳卷，時
    年17歲）、蔡Ｏ豪（78年9 月11日出生，真實姓名詳卷，時
    年16歲）、許Ｏ（78年10月9 日出生，真實姓名詳卷，時
    年16歲）、錢Ｏ嶸（78年6 月4 日出生，真實姓名詳卷，時
    年17歲）、張Ｏ維（79年2 月4 日出生，真實姓名詳卷，時
    年16歲）等人（少年犯罪部分均由台灣高雄少年法院另行審
    結）中之1 人或數人，共同基於意圖為自己不法所有之加重
    強盜犯意聯絡，分別於如附表二所示之時間、地點，分持客
    觀上足對人之身體、生命構成威脅，可供兇器使用如附表二
    所示之武士刀、西瓜刀或瓦斯槍等物，各以如附表二所示之
    強暴方式，至使如同附表被害人欄所示之各該甲○店員不能
    抗拒後，強盜各該店內如附表二所示之財物，且除因如附表
    二編號十三所示之甲○店員鄭淑女聲稱收銀機沒有錢且不願
    將收銀機打開而未能得逞外，其餘均於得手後逃離現場，並
    將強盜所得財物朋分花用。嗣經警獲報向各該甲○調取店內
    監視錄影帶而循線查獲上情，並扣得上開T 字扳手、武士刀
    、西瓜刀、瓦斯槍各1 支及如附表三所示之物品。
二、寅○○對於附表一編號四、六及附表二編號七、八、九、十
    三、十四、十五、二十、二十一所犯之罪；丙○○對於附表
    二編號一所犯之罪；丑○○對於附表二編號十三、十四、十
    五所犯之罪；卯○○對於附表二編號七、八、九所犯之罪；
    丁○○對於附表二編號二十一所犯之罪，均於警方未發覺其
    等犯罪之前，向警方自首，並接受裁判。
三、案經內政部警政署刑事警察局移送臺灣高雄地方法院檢察署
    檢察官偵查起訴。
    理  由
甲、程序部分：
一、人證方面：
（一）按被告以外之人（包括證人、鑑定人、告訴人、被害人及
      共同被告等）於審判外向法官所為之陳述，得為證據，刑
      事訴訟法第159 條之1 第1 項定有明文。本件證人即共犯
      少年謝Ｏ、謝Ｏ旭、陳Ｏ政、陳Ｏ偉、黃Ｏ豪、蔡Ｏ豪
      、許Ｏ詰、錢Ｏ嶸、張Ｏ維於另案即臺灣高雄少年法院95
      年度少調字第625 號、95年度少護字第493 號案件中，向
      該案承審法官所為之陳述；證人即共同被告丙○○、丑○○、卯○○、己○○、子○○、丁○○於原審準備程序之
      陳述，對被告寅○○而言；共同被告寅○○、丙○○、丑
      ○○、卯○○、己○○、子○○、丁○○於原審準備程序
      向受命法官所為之陳述，對被告丙○○而言；證人即共同
      被告寅○○、丙○○、卯○○、己○○、子○○、丁○○
      於原審準備程序向受命法官所為之陳述，對被告丑○○而
      言；證人即共同被告寅○○、丙○○、丑○○、己○○、
      子○○、丁○○於原審準備程序向受命法官所為之陳述，
      對被告卯○○而言；證人即共同被告寅○○、丙○○、丑
      ○○、卯○○、子○○、丁○○於原審準備程序向受命法
      官所為之陳述，對被告己○○而言；證人即共同被告寅○○、丙○○、丑○○、卯○○、己○○、丁○○於原審準
      備程序向受命法官所為之陳述，對被告子○○而言；證人
      即共同被告寅○○、丙○○、丑○○、卯○○、己○○、
      子○○於原審準備程序向受命法官所為之陳述，對被告丁○○而言，雖分別為被告寅○○、丙○○、丑○○、卯○○、己○○、子○○、丁○○以外之人於審判外之陳述，
      惟均係在其等任意陳述之信用性無疑之情況下所為，其等
      陳述依法均具有證據能力。
（二）證人即被害人林建佑、陳佩琪、庚○○、證人謝Ｏ憲、謝
      Ｏ旭、陳Ｏ政、陳Ｏ偉、黃Ｏ豪、蔡Ｏ豪、許Ｏ、錢Ｏ
      嶸、張Ｏ維、葉宗仁及證人即共同被告寅○○、丙○○、
      丑○○、卯○○、己○○、子○○、丁○○於檢察官偵查
      中所為之陳述，既均經依法具結，且無顯不可信之情形，
      依刑事訴訟法第159 條之1 第2 項規定，自有證據能力，
      均得為證據。
（三）證人即如附表一、二所示之被害人辛○○等人及被害人黃
      建原、黃偉豪、蔡淑芬、王仁榮、朱耕瑩、證人謝Ｏ憲、
      謝Ｏ旭、陳Ｏ政、陳Ｏ偉、黃Ｏ豪、蔡Ｏ豪、許Ｏ、錢
      Ｏ嶸、張Ｏ維、葉宗仁於警詢中之陳述，雖均屬傳聞證據
      ，惟被告等及其辯護人於本院準備程序中，均表示同意作
      為本案證據使用，並捨棄詰問權，本院審酌其等上開陳述
      作成時，並無不法取供之情形，認為適當，依刑事訴訟法
      第159條之5第1項規定，自有證據能力，均得為證據。
（四）被告寅○○等7 人對於彼此間於警詢中之供述，於本院準
      備程序中，其等及辯護人均表示同意作為本案證據使用，
      並捨棄詰問權，本院審酌其等上開陳述作成時，並無不法
      取供之情形，認為適當，依刑事訴訟法第159 條之5 第1
      項規定，自有證據能力，均得為證據。
二、書證方面：
    本院判決所引用之書面證據，被告寅○○等7 人、辯護人及
    檢察官於原審審理時，均表示同意作為本案證據使用，於本
    院審理時，亦均表示無意見，本院審酌該等文件之作成，並
    無非法取得之不適當情形，依刑事訴訟法第159 條之5 第1
    項、第2項規定，自有證據能力，均得為證據。
乙、實體部分
  一、被告寅○○、丙○○之加重竊盜犯行部分：
      上揭被告寅○○、丙○○於如附表一編號一所示時、地共
      同竊取被害人辛○○之自用小客車之事實；被告寅○○於
      附表一編號二至六所示時、地，夥同該等編號所示之人，
      竊取同表編號二至六所示各該被害人之自用小客車等事實
      ，業據被告寅○○、丙○○於原審及本院審理中均直承不
      諱，核與證人即被害人辛○○、壬○○、乙○○、癸○○
      、庚○○、戊○○於警詢中證述其等車輛遭竊情節，及證
      人即少年共犯陳Ｏ政於原審審理中結證稱：8 月2 日的第
      1 台車是被告寅○○與丙○○去偷的，第2 台則是伊與被
      告寅○○一起偷等語（原審卷(二)第261 頁）、證人即共同
      被告丑○○於原審審理中具結證述：寅○○與丙○○偷第
      1 部車子（即如附表一編號一之車輛）回來後，是由寅○○與陳Ｏ政再去偷第2 部車子（即如附表一編號二所示之
      車輛）等語（原審卷(二)第245-246 頁）、證人即共犯葉宗
      仁於警詢中證稱：8 月3 日伊等強盜甲○的車子都是被告
      寅○○提供，伊是負責開車，後來到屏東的時候因伊所駕
      車輛馬力不足，伊等就去屏東市某處由被告寅○○行竊另
      一部白色自小客車（即如附表一編號四所示之車輛），並
      由被告寅○○換開該部白色自小客車後，再出發尋找目標
      強盜等語（警一卷第9 頁）、證人即共犯少年謝Ｏ憲於警
      詢中證述：伊於8 月3 日當日係坐寅○○開的車去屏東強
      盜中日甲○，後來再去小港地區強盜甲○時，亦係坐寅○○開的車（即如附表一編號五所示車輛），當日與其一同
      前往強盜甲○的人，還有陳Ｏ偉、謝Ｏ旭等人等語（警三
      卷第138 頁）、證人即少年共犯陳Ｏ偉於少年法院調查時
      證稱：8 月3 日伊有與謝旭、謝Ｏ憲等人一起去屏東強盜
      甲○，是寅○○邀伊一起去的等語（少年法院調三卷第13
      5-136 頁）、證人即少年共犯謝Ｏ旭於警詢中證述：8 月
      3 日伊等在屏東強盜甲○後，伊是搭寅○○所偷來的車（
      如附表一編號五所示車輛）回到高雄小港地區繼續強盜甲○；8 月5 日去台南強盜時，原本是由被告寅○○開1 部
      租來的車，後來到台南時寅○○又在當地偷了1 部車（即
      如附表一編號六所示車輛）等語（警三卷第164 頁）；證
      人即少年共犯許Ｏ於警詢中證稱：伊等去台南強盜所開
      的車子是寅○○偷來的，車型跟車號伊並不清楚，1 部是
      寅○○駕駛，1 部是伊駕駛，當日尚有陳Ｏ政、謝Ｏ憲、
      謝Ｏ旭等人一同前往台南強盜甲○等語（警二卷第58-59
      頁）大致相符，並有屏東縣警察局車輛尋獲單（車主乙○○，警二卷第185 頁）、高雄縣警察局車輛尋獲單（車主
      癸○○，警二卷第186 頁）、高雄縣警察局車輛尋獲單（
      車主辛○○，警二卷第187 頁）、高雄縣警察局車輛尋獲
      單（車主壬○○，警二卷第188 頁）、高雄縣警察局車輛
      尋獲單（車主王仁榮，警二卷第189 頁）、舉發道路交通
      管理事件通知單影本2 紙暨車牌號碼ZG-2583 號自用小客
      車照片（偵六卷第33～44頁）、車牌號碼ZK－4120號、S7
      －8073號車輛尋獲現場採證照片8 幀（警二卷第191 ～19
      2 頁）等件附卷可稽，及扣案之T 字扳手1 支可佐，足認
      被告寅○○、丙○○上開自白與事實相符，自得採為認定
      被告等犯罪之依據。至起訴書雖就被告寅○○、丙○○行
      竊附表一編號一所示車輛；被告寅○○行竊同表編號二、
      四、五所示車輛之時間各記載為：「95年8 月2 日上午5
      時許」、「95年8 月2 日下午3 時許」、「95年8 月3 日
      上午8 時許」、「95年8 月3 日上午8 時許」，惟據被告
      寅○○於警詢、偵查及原審審理時供稱：伊於95年8 月2
      日凌晨0 時30分許，由被告丙○○騎車載伊至左營大路巷
      內竊取如附表一編號一所示之車輛，伊再於同日凌晨1 時
      許至高雄縣仁武鄉一處汽車賓館對面竊得如附表一編號二
      所示之車輛後，渠等即分乘上開竊得之2 部車輛前往岡山
      、橋頭地區強盜甲○；另於同月3 日凌晨某時出發至屏東
      強盜甲○前，除駕駛前日所竊如附表一編號二所示之車輛
      外，另在高雄縣仁武鄉竊取如附表一編號三所示之車輛後
      ，渠等即分乘該2 部車輛前往屏東市，惟行抵屏東市區時
      ，因上開如附表一編號三所示之車輛沒油，由伊於同日2
      、3 時許在屏東市竊取如附表一編號四所示之車輛後，前
      往屏東市強盜甲○；另於屏東市強盜甲○後，在返回高雄
      途中，因如附表一編號四所示之車輛爆胎，故伊即於同日
      凌晨4 、5 時許，另在高雄縣大寮鄉竊取如附表一編號五
      所示之車輛後，繼續駕駛該2 部車輛前往高雄市小港地區
      強盜甲○等語明確（警二卷第28頁、偵一卷第47-48 頁、
      原審卷(一)第42、181- 182頁），並與證人即上開各被害甲○店員林建佑（警二卷第1 ～3 頁、偵一卷第85頁）、陳
      佩琪（警二卷第4 ～6 頁、偵一卷第85頁）、莊宗霆（警
      二卷第7 ～9 頁）、蘇亦狄（警五卷第706 ～707 頁）、
      鄭存泰（警五卷第711 ～712 頁）、李志偉（警五卷第71
      8 ～720 頁）、徐至正（警一卷第23～24頁）、吳Ｏ宏（
      警一卷第20～22頁）於警詢中證述其等所任職甲○遭被告
      寅○○等人強盜之時間，互相吻合，堪予採認，是起訴書
      上載之時間顯有錯誤，併此指明。綜上，被告寅○○如附
      表一編號一至六所示、被告丙○○如同表編號一所示之竊
      盜犯行，均洵堪認定。
  二、被告寅○○、丙○○、丑○○、己○○、卯○○、子○○
      、丁○○之加重強盜犯行部分：
      上揭被告寅○○於如附表二編號四至九、十一至十五、二
      十至二十一所示時、地；被告丙○○於如附表二編號一至
      六所示時、地；被告丑○○於如附表二編號二至六、十三
      至十九所示時、地；被告己○○於如附表二編號四至六所
      示時、地；被告卯○○於如附表二編號七至十所示時、地
      ；被告子○○於如附表二編號十六至十九所示時、地；被
      告丁○○於如附表二編號二十一所示時、地，攜帶如附表
      二各該編號所示兇器，夥同如附表二各該編號所示之人，
      強盜附表二各該編號所示之甲○等事實，業據被告寅○○
      、丙○○、丑○○、己○○、卯○○、子○○、丁○○於
      原審及本院審理中均供認不諱，核與證人即被害人張嘉琪
      （警五卷第765 ～767 頁）、易匯典（警五卷第755 ～75
      6 頁）、林明華（警五卷第760 ～761 頁）、林建佑（警
      二卷第1 ～3 頁、偵一卷第85頁）、陳佩琪（警二卷第4
      ～6 頁、偵一卷第85頁）、莊宗霆（警二卷第7 ～9 頁）
      、蘇亦狄（警五卷第706 ～707 頁）、鄭存泰（警五卷第
      711 ～712 頁）、李志偉（警五卷第718 ～720 頁）、徐
      至正（警一卷第23～24頁）、吳Ｏ宏（警一卷第20～22頁
      ）、紀韶顓（警二卷第10～14頁）、鄭淑女（警五卷第73
      5 ～736 頁）、楊啟昌（警五卷第737 ～740 頁）、羅育
      展（警五卷第741 ～746 頁）、王韋凱（警五卷第747 ～
      750 頁）、劉榮欽（警五卷第770 ～772 頁）、蔡國忠（
      警五卷第776 ～777 頁）、陳鳳女（警五卷第778 ～779
      頁）、周家豪（警五卷第780 ～781 頁）、劉世偉（警五
      卷第75 1～752 頁）、黃韻如（警五卷第753 ～754 頁）
      、黃建國（警五卷第782 ～785 頁）於警詢或偵查中證述
      其等所任職甲○遭被告寅○○等人強盜之情節，及證人即
      共犯葉宗仁於警詢、偵查中證述之強盜甲○情節（警一卷
      第6 ～18頁）、少年共犯謝Ｏ憲（警二卷第31～36頁、警
      三卷第135 ～142 頁、95年度少偵字第39號偵查卷宗，下
      稱「調一卷」第14頁、調三卷第140 ～150 頁、95年度少
      調字第748 號、95年度少護字第634 號卷第1 卷，下稱「
      調四卷」第19～22、148 ～152 頁、95年度少調字第748
      號、95年度少護字第634 號卷第2 卷，下稱「調五卷」第
      27 7～279 、302 ～312 、345 ～353 頁）、謝Ｏ旭（警
      二卷第62～73頁、警三卷第155 ～173 頁、調一卷第14頁
      、調三卷第136 ～150 頁、調四卷第19～22、148 ～152
      頁、調五卷第277 ～279 、302 ～312 、345 ～353 頁）
      、陳Ｏ政（警二卷第74～83頁、警三卷第143 ～153 、23
      5 ～245 頁、調一卷第14頁、調三卷第137 ～150 頁、調
      四卷第19～22、148 ～152 頁、調五卷第277 ～279 、30
      2 ～312 、345 ～353 頁）、陳Ｏ偉（調一卷第14頁、調
      三卷第134 ～150 頁、調五卷第345 ～353 頁）、黃Ｏ豪
      （警二卷第84～91頁、警三卷第204 ～221 頁、調一卷第
      14頁、調三卷第138 ～150 頁、調四卷第19～22、148 ～
      152 頁、調五卷第277 ～279 、302 ～312 、345 ～353
      頁）、蔡Ｏ豪（警二卷第92～99頁、警三卷第226 ～234
      頁、調一卷第14頁、調三卷第137 ～150 頁、調四卷第19
      ～22、148 ～152 頁、調五卷第277 ～279 、302 ～312
      、345 ～353 頁）、許Ｏ（警二卷第54～61頁、警三卷
      第189 ～198 頁、調一卷第14頁、調三卷第137 ～150 頁
      、調四卷第19～22、148 ～152 頁、調五卷第277 ～279
      、302 ～312 、345 ～35 3頁）、錢Ｏ嶸（警五卷第637
      ～645 頁、調一卷第14頁、調三卷第116 ～121 、141 ～
      150 頁、調五卷第345 ～353 頁）、張Ｏ維（警五卷第66
      5 ～669 頁、調一卷第14頁、調三卷第116 ～121 、第13
      4 ～150 頁、調五卷第345 ～353 頁）於警詢、偵查及少
      年法院調查中證述其等共同強盜甲○之情節、證人寅○○
      、丙○○、丑○○、少年共犯陳Ｏ政、謝Ｏ憲、謝Ｏ旭以
      證人身分於原審審理中具結證述之情節大致相符，並有卷
      附「333 甲○」高雄市政府營利事業登記證（警一卷第43
      頁）、高雄縣政府警察局岡山分局搜索扣押筆錄暨扣押品
      目錄表（受搜索人被告寅○○，警二卷第113 ～122 頁）
      、內政部警政署刑事警察局偵八隊搜索扣押筆錄暨扣押品
      目錄（受搜索人被告丑○○，警二卷第123 ～126 頁）、
      內政部警政署刑事警察局偵八隊搜索扣押筆錄暨扣押品目
      錄表（受搜索人被告丙○○，警二卷第127 ～130 頁）、
      高雄縣政府警察局岡山分局搜索扣押筆錄暨扣押品目錄表
      （受搜索人少年共犯許Ｏ、謝Ｏ旭，警二卷第131 ～13
      6 頁）、被告丑○○及少年共犯謝Ｏ旭、許Ｏ、謝Ｏ憲
      、蔡Ｏ豪、黃Ｏ豪、陳Ｏ政自白書（警二卷第154 ～162
      頁）、被告寅○○自承強盜甲○共犯人別及座位示意表（
      警四卷第23～24頁）、被告寅○○指證照片數幀（警四卷
      第31～34、41、46～62、70～94、120 ～127 頁，偵一卷
      第198 ～202 頁，偵二卷第19～26頁）、被告丙○○指證
      照片數幀（警四卷第14 1～145 、238 ～242 頁，偵一卷
      第104 ～108 頁）、被告丑○○指證照片數幀（警四卷第
      150 ～153 、165 ～178 、184 ～192 頁、198 ～207 、
      214 ～218 ，偵一卷第132 ～142 、164 ～172 、177 ～
      180 、187 ～191 頁）、被告卯○○指證照片數幀（警四
      卷第274 ～277 、280 ～285 頁）、被告子○○指證照片
      數幀（警四卷第293 ～304 頁，偵五卷第15～26頁）、被
      告己○○指證照片數幀（警四卷第312 ～329 頁，偵四卷
      第14～31頁）、被告丁○○指證照片數幀（警四卷第334
      ～339 頁，偵四卷第39～44頁）、少年共犯謝Ｏ憲指證照
      片數幀（警五卷第361 ～381 頁）、少年共犯謝Ｏ旭指證
      照片數幀（警五卷第414 ～450 頁）、少年共犯許Ｏ指
      證照片數幀（警五卷第470 ～483 頁）、少年共犯陳Ｏ政
      指證照片數幀（警五卷第514 ～538 頁）、少年共犯黃Ｏ
      豪指證照片數幀（警五卷第565 ～599 頁）、少年共犯蔡
      Ｏ豪指證照片數幀（警五卷第616 ～636 頁）、少年共犯
      錢Ｏ嶸指證照片數幀（警五卷第646 ～664 頁）、少年共
      犯張Ｏ維指證照片數幀（警五卷第670 ～677 頁）、被告
      卯○○自承強盜甲○共犯之人別、座位示意表及路線圖（
      警四卷第278 ～279 頁）、屏東市○○路132 號「中日甲○」強盜案現場勘查報告暨現場圖及刑事報案三聯單影本
      各1 紙（警五卷第708 ～709 頁）、屏東市○○街507 號
      「福樂甲○」強盜案現場勘察報告暨現場測繪圖及刑事報
      案三聯單影本各1 紙（警五卷第713 ～714 頁）、屏東市
      ○○街140 號「E 世代甲○強盜案現場測繪圖影本各1 紙
      （警五卷第721 ～722 頁）、被害人易匯典指證照片數幀
      （警五卷第757 ～759 頁）、被害人林明華指證照片數幀
      （警五卷第762 ～764 頁）、被害人張嘉琪指證照片數幀
      （警五卷第768 ～769 頁）、被害人劉榮欽指證照片數幀
      （警五卷第773 ～775 頁）、「密果園甲○」強盜案現場
      照片12幀（警一卷第36～39頁）、高雄縣永安鄉○○路「
      富而樂甲○」強盜案監視錄影帶翻拍畫面14幀（警二卷第
      166 ～170 、204 ～205 頁）、高雄縣橋頭鄉○○路「界
      揚甲○」強盜案監視錄影帶翻拍畫面10幀（警二卷第171
      ～176 、200 ～201 頁）、高雄縣岡山鎮○○路「中日甲○」強盜案監視錄影帶翻拍畫面8 幀（警二卷第177 ～17
      9 、198 ～199 頁）、高雄縣岡山鎮○○路「富爾樂甲○
      」強盜案監視錄影帶翻拍畫面暨現場照片9 幀（警二卷第
      180 ～184 、202 ～203 頁）、失竊車輛尋獲現場採證照
      片12幀（警二卷第190 ～192 頁）、扣案物品照片5 幀（
      警二卷第206 ～208 頁）、台南市○○路○ 段「久玖甲○
      」強盜案監視錄影帶翻拍畫面1 幀（警三卷第199 、222
      頁）、台南縣安定鄉港南村「臺灣巨蛋甲○」強盜案監視
      錄影帶翻拍畫面12幀（警三卷第31～34、43～46頁）、台
      南縣安定鄉大同村「寶貝熊甲○」強盜案監視錄影帶翻拍
      畫面16幀（警三卷第35～42頁）、高雄縣仁武鄉○○路「
      富而樂甲○」強盜案監視錄影帶翻拍畫面3 幀（警三卷第
      188 頁）、高雄縣旗山鎮○○○路「麻吉甲○」強盜案監
      視錄影帶翻拍畫面6 幀（警三卷第201 頁）、高雄縣鳳山
      市○○○路「溫馨甲○」強盜案監視錄影帶翻拍畫面3 幀
      （警三卷第202 頁）、高雄縣鳳山市○○路「誠德甲○」
      強盜案監視錄影帶翻拍畫面3 幀（警三卷第203 頁）、屏
      東縣東港鎮○○路「啤酒甲○」強盜案監視錄影帶翻拍畫
      面1 幀（警三卷第225 頁）、高雄縣政府警察局95年10月
      19日高縣警保民字第0950088905號函文1 份（調三卷第11
      2-114 頁）、內政部警政署刑事警察局實施鑑定，是該局
      所出具之96年1 月24日刑鑑字第0960005951號函文（院一
      卷第315 頁）等件足稽，及扣案之武士刀、西瓜刀、瓦斯
      槍各1 支及其他如附表三所示之物品可佐，足認被告寅○○等人上開自白與事實相符，均堪採為本件論罪科刑之依
      據。至起訴書就附表二編號二十之行為人欄雖記載尚有少
      年共犯謝Ｏ憲共同參與該次犯行，惟據被告寅○○於原審
      準備程序中供稱：當日係伊駕車載謝Ｏ旭、陳Ｏ政、黃Ｏ
      豪、許Ｏ等人前去強盜甲○，剛好坐滿1 車5 人，伊印
      象中謝Ｏ憲應該沒去等語（院一卷第191 頁），核與證人
      即共犯少年許Ｏ、謝Ｏ旭、黃Ｏ豪於警詢中證述當日參
      與之共犯人別等情相符（警二卷第59頁、警三卷第170 頁
      、第218 頁），足認少年共犯謝Ｏ憲並未參與當日之強盜
      犯行，起訴書上開部分所載容有錯誤，併此指明。綜上，
      被告寅○○、丙○○、丑○○、己○○、卯○○、子○○
      、丁○○之上開加重強盜犯行，均洵堪認定。
三、查被告寅○○附表一編號四、六及附表二編號七、八、九、
    十三、十四、十五、二十、二十一所犯之罪；被告丙○○附
    表二編號一所犯之罪；被告丑○○附表二編號十三、十四、
    十五所犯之罪；被告卯○○附表二編號七、八、九所犯之罪
    ；被告丁○○附表二編號二十一所犯之罪，均於警方未發覺
    其等犯罪之前，即向警方自首等情，除據被告寅○○、丙○○、丑○○、卯○○、丁○○於本院審理時供述明確，並據
    證人即本案承辦員警蘇志祥於本院審理時結證無訛，被告等
    人之上開犯罪，自得均依刑法第62條前段規定減輕其刑。至
    於被告寅○○附表二編號十一、十二所犯之罪及被告丙○○
    附表一編號一、附表二編號二、三所犯之罪，被告2 人未供
    出上開犯罪前，警方已依被害人所提供之監視器錄影等資料
    追查，已懷疑係被告2 人所為，亦據證人蘇志祥於本院審理
    時證述明確，被告2 人上開犯罪，自無自首減刑之適用，併
    此明。
四、論罪科刑：
（一）按犯強盜罪而有第321 條第1 項各款情形之一者，為加重
      強盜罪。而刑法第321 條第1 項第3 款所謂之兇器，其種
      類並無限制，凡客觀上足對人之生命、身體、安全構成威
      脅，具有危險性之兇器均屬之（最高法院79年台上字第52
      53號判例要旨參照）。查被告寅○○等人所攜帶用以竊盜
      如附表一所示自用小客車所用之T 字扳手1 支，為壓克力
      把柄，金屬製，尾端研磨銳利；強盜如附表二所示甲○所
      用之西瓜刀1 把為一般型西瓜刀，刀刃長35公分、刀鋒銳
      利，刀炳長14公分外有刀鞘包覆等情，業經原審於審理中
      當庭勘驗無訛（見原審卷(二)第219 頁），如用以攻擊人，
      依社會一般觀念已足以對人之生命、身體安全構成威脅；
      另扣案之武士刀1 把，經高雄縣政府警察局岡山分局送請
      高雄縣政府警察局鑑定結果，雖認該刀刀刃長31.5公分，
      刀柄長14公分，惟依槍砲彈藥刀械管制條例圖例式、內政
      部警政署頒定管制刀械圖例及圖例說明及內政部公告，非
      屬槍砲彈藥刀械管制條例管制之刀械（刀刃長需35公分以
      上，刀柄長需15公分以上）；又瓦斯槍1 枝（槍枝管制編
      號0000000000）經臺灣高雄地方法院檢察署檢察官送內政
      部警政署刑事警察局鑑驗結果，認係填充氣體式之空氣手
      槍，經實際試射，測得彈頭之發射速度分別為54公尺/秒
      、53公尺/ 秒、52公尺/ 秒，換算其動能分別為1.28、1.
      24、1.19焦耳，單位面積動能分別為4.54焦耳/ 平方公分
      、4.37焦耳/ 平方公分、4.21焦耳/ 平方公分，而依日本
      科學警察研究所之研究結果，彈丸單位面積動能達20焦耳
      / 平方公分始足以穿入人體皮肉層，亦未達足認有殺傷力
      之標準，有高雄縣政府警察局95年10月19日高縣警保民字
      第0950088905號函文（調三卷第112 ～114 頁）及內政部
      警政署刑事警察局96年1 月24日刑鑑字第0960005951號函
      文（院一卷第315 頁）各1 件在卷可參，雖均非槍砲彈藥
      刀械管制條例所列管之刀械或槍枝，惟如用以攻擊人，依
      社會一般觀念亦均足認可對人之生命、身體安全構成威脅
      ，在客觀上顯然具有危險性，而與上開T 字扳手、西瓜刀
      均屬兇器無疑。再者，刑法第321 條第1 項第4 款所稱結
      夥3 人，固以結夥犯全體俱有責任能力為構成要件，然共
      犯中有「限制責任能力人」加入實施之行為，仍應算入結
      夥3 人之內。本件共犯少年謝Ｏ憲、謝Ｏ旭、陳Ｏ政、陳
      Ｏ偉、黃Ｏ豪、蔡Ｏ豪、許Ｏ、錢Ｏ嶸、張Ｏ維分別係
      78年9 月4 日出生、79年8 月27日出生、78年4 月4 日出
      生、78年7 月18日出生、77年8 月19日出生、78年9 月11
      日出生、78年10月9 日出生、78年6 月4 日出生、79 年2
      月4 日出生，其等於本件行為時即95年8 月間，均為14歲
      以上未滿18歲之少年，有其等年籍資料表在卷足稽，均屬
      具有限制刑事責任能力之人，是上開少年中之1 人或數人
      ，各與本件被告寅○○、丙○○、丑○○、己○○、卯○○、子○○、丁○○等人中之1 人或數人，共同為如附表
      一編號三至六、附表二編號二至二十一所示之各該加重竊
      盜、強盜犯行時，各均應算入結夥3 人之內。
（二）核被告寅○○就如附表一編號一、二所示之犯行，均係犯
      刑法第321 條第1 項第3 款之攜帶兇器竊盜罪、就如附表
      一編號三至六所示之犯行，均係犯刑法第321 條第1 項第
      3 款、第4 款之攜帶兇器結夥3 人竊盜罪、就如附表二編
      號四至九、十一至十二、十四、十五、二十至二十一所示
      之犯行，均係犯強盜罪而有刑法第321 條第1 項第3 款、
      第4 款之情形，屬刑法第330 條第1 項加重強盜罪、就如
      附表二編號十三所示之犯行，係犯強盜罪而有刑法第321
      條第1 項第3 款、第4 款之情形，屬刑法第330 條第2 項
      、第1 項加重強盜未遂罪；被告丙○○就如附表一編號一
      所示之犯行，係犯刑法第321 條第1 項第3 款之攜帶兇器
      竊盜罪、就如附表二編號一所示之犯行，係犯強盜罪而有
      刑法第321 條第1 項第3 款之情形，屬刑法第330 條第1
      項加重強盜罪、就如附表二編號二至六所示之犯行，均係
      犯強盜罪而有刑法第321 條第1 項第3 款、第4 款之情形
      ，屬刑法第330 條第1 項加重強盜罪；被告丑○○就如附
      表二編號二至六、十四至十九所示之犯行，均犯強盜罪而
      有刑法第321 條第1 項第3 款、第4 款之情形，屬刑法第
      330 條第1 項加重強盜罪、就如附表二編號十三所示之犯
      行，係犯強盜罪而有刑法第321 條第1 項第3 款、第4 款
      之情形，屬刑法第330 條第2 項、第1 項加重強盜未遂罪
      ；被告己○○就如附表二編號四至六所示之犯行，均係犯
      強盜罪而有刑法第321 條第1 項第3 款、第4 款之情形，
      屬刑法第330 條第1 項加重強盜罪；被告卯○○就如附表
      二編號七至十所示之犯行，均係犯強盜罪而有刑法第321
      條第1 項第3 款、第4 款之情形，屬刑法第330 條第1 項
      加重強盜罪；被告子○○就如附表二編號十六至十九所示
      之犯行，均係犯強盜罪而有刑法第321 條第1 項第3 款、
      第4 款之情形，屬刑法第330 條第1 項加重強盜罪；被告
      丁○○就如附表二編號二十一所示之犯行，係犯強盜罪而
      有刑法第321 條第1 項第3 款、第4 款之情形，屬刑法第
      330 條第1 項加重強盜罪。公訴意旨就被告寅○○所為附
      表一編號三至六所示之犯行，均認係犯刑法第321 條第1
      項第3 款攜帶兇器竊盜罪，雖容有錯誤，惟此部分本院審
      理結果僅有加重條件之增加，自毋庸變更起訴法條，附此
      敘明。另被告子○○之辯護人雖辯以被告子○○自95年8
      月7 日凌晨2 時59分許起至4 時12分許止，係接續對4 個
      甲○為強盜，其主觀犯意及客觀行為均接續而為一體，應
      擴張「接續犯」或「包括的一罪」之概念，認為屬「接續
      犯」或「包括的一罪」，而評價為一個強盜罪云云。惟按
      刑法上所謂「包括的一罪」（含接續犯、集合犯等）概念
      仍有其固定之意涵，非僅能因行為人所犯係屬重罪，即能
      妄加附從，恣意曲斷，而顛覆刑法之架構及概念；而學理
      上所謂「包括的一罪」係指行為人基於一個意思決定，實
      施該當於同一構成要件且具有密接關連性之數個行為，而
      侵害同一法益者而言，而依學說所舉「包括的一罪」類型
      ，與本件相關者乃「集合犯」或「接續犯」。而按所謂集
      合犯，係指刑事法就若干犯罪行為態樣，本質上原具有反
      覆、延續實行之特徵，立法時既予特別歸類，定為犯罪構
      成要件之行為要素，則行為人基於概括之犯意，在密切接
      近之一定時、地持續實行之複次行為，倘依社會通念，於
      客觀上認為符合一個反覆、延續性之行為觀念者，於刑法
      評價上，即應僅成立一罪（最高法院95年度台上字第1079
      號判決意旨參照）；又所謂接續犯，則係指數行為於同時
      同地或密切接近之時地實施，侵害同一之法益，各行為之
      獨立性極為薄弱，依一般社會健全觀念，在時間差距上，
      難以強行分開，在刑法評價上，以視為數個舉動之接續施
      行，合為包括之一行為予以評價，較為合理者，方得論為
      包括一罪之接續犯（最高法院86年台上字第3295號判例、
      95年度台上字第3190號判決意旨參照），然本件被告子○○所犯乃加重強盜罪，其犯罪行為態樣並不具有反覆、延
      續之特徵，自與上開集合犯之概念容有未合，殆無疑義。
      又其共同參與如附表二編號十六至十九所示之4 件強盜甲○犯行，其時間先後已逾1 小時之久，能否認為時間密接
      已屬有疑，且其地點遍及高雄縣旗山鎮○○○路、鳳山市
      ○○○路、王生明路、誠德路等地，其地點亦難謂有所密
      接，並其所強盜4 家甲○被害人不同亦非侵害同一法益，
      殊難自社會一般觀念上，認為此等犯行之各行為間獨立性
      極為薄弱而難以強行分開，是被告子○○所為，亦非屬接
      續犯而得應評價為一罪，被告子○○辯護人此部分所辯，
      尚無可採。又附表一編號一至六行為人欄所示之本案被告
      間或本案被告、少年共犯等人間，於各該加重竊盜犯行中
      ；附表二編號一至二十一行為人欄所示之本案被告、少年
      共犯等人間，於各該加重強盜犯行中，分別互有加重竊盜
      或加重強盜之犯意聯絡及行為分擔，均應論以共同正犯。
      再被告寅○○、丑○○就如附表二編號十三所示之犯行，
      雖均著手於加重強盜行為之實施，惟因被害人鄭淑女表示
      收銀機內無錢財而不肯就範，被告寅○○、丑○○等人為
      避免時間拖延過久而徒增遭警方查緝之風險，於尚無任何
      財物得手之際即行離去，為未遂犯，均爰依刑法第25條第
      2 項規定，按既遂犯之刑度減輕其刑。又被告寅○○附表
      一編號四、六及附表二編號七、八、九、十三、十四、十
      五、二十、二十一所犯之罪；被告丙○○附表二編號一所
      犯之罪；被告丑○○附表二編號十三、十四、十五所犯之
      罪；被告卯○○附表二編號七、八、九所犯之罪；被告丁○○附表二編號二十一所犯之罪，均係自首，理由已如前
      述，均依刑法第62條前段規定減輕其刑。又被告寅○○、
      丑○○附表二編號十三所犯之罪，均依法遞減其刑。末按
      兒童及少年福利法第70條第1 項前段、少年事件處理法第
      85 條 第1 項雖均規定「成年人教唆、幫助或利用兒童及
      少年犯罪或與之共同實施犯罪或故意對其犯罪者，加重其
      刑至二分之一」，然參照最高法院92年度台上字第2023號
      判決意旨，因兒童及少年福利法施行在後，依後法優於前
      法，特別法優於普通法之法律適用原則，應優先適用兒童
      及少年福利法，加重其刑，合先敘明。又兒童及少年福利
      法第70條前段之立法目的，旨在保護少年，以防阻成年人
      教唆、幫助或利用未滿18歲之人犯罪或與之共同實施犯罪
      ，故若成年人與未滿18歲之人共同實施犯罪或教唆、幫助
      、利用未滿18歲之人犯罪，即應依該條之規定加重其刑，
      不以成年人明知少年未滿18歲為必要（最高法院87年度台
      上字第2145號、92年度台上字第3833號裁判意旨參照）。
      查本件被告丙○○、己○○於本案行為時即95年8 月間，
      均為已滿20歲之成年人，共犯少年謝Ｏ旭、謝Ｏ憲、陳Ｏ
      政、黃Ｏ豪、蔡Ｏ豪、許Ｏ分別係78年9 月4 日出生、
      79年8 月27日出生、78年4 月4 日出生、77年8 月19日出
      生、78年9 月11日出生、78年10月9 日出生，謝Ｏ旭於如
      附表二編號一至六所示、其餘少年共犯於如附表編號四至
      六所示之行為當時，均為14歲以上未滿18歲之少年，已如
      前述，雖被告丙○○、己○○於原審審理中均辯稱渠等並
      不知上開共犯少年係未滿18歲云云，惟依上開裁判意旨，
      兒童及少年福利法第70條第1 項前段加重其刑之規定，本
      不以成年人明知共犯少年之年齡為必要，是縱令被告丙○○、己○○於行為時確不知上開共犯少年之年齡，惟被告
      丙○○既與上開少年共同實施如附表二編號一至六所示、
      被告己○○既與上開少年共同實施如附表二編號四至六所
      示之犯罪，仍各應依兒童及少年福利法第70條第1 項前段
      之規定加重其刑。惟被告丙○○附表編號一所犯之罪，因
      有自首之適用，故其此部分先加後減之。
（三）原審予以被告等論科，固非無見，惟查(一)被告寅○○附表
      一編號一至六所犯之竊盜罪，被告丙○○附表一編號一所
      犯之竊盜罪之犯罪時間均在96年4 月24日以前，依中華民
      國96年罪犯減刑條例第2 條第1 項第3 款規定，應減其刑
      期二分之一，原審未及審酌，尚有未合。(二)被告寅○○附
      表一編號四、六及附表二編號七、八、九、十三、十四、
      十五、二十、二十一所犯之罪，被告丙○○附表二編號一
      所犯之罪；被告丑○○附表二編號十三、十四、十五所犯
      之罪；被告卯○○附表二編號七、八、九所犯之罪；被告
      丁○○附表二編號二十一所犯之罪，均有自首減刑之適用
      ，理由已如前述，而原判決漏未審酌，自有未合。(三)原判
      決事實及理由欄既認被告寅○○附表一編號三至六，及附
      表二編號四至九、十一至十五、二十至二十一各罪；被告
      丙○○附表二編號一至六各罪；被告丑○○附表二編號二
      至六、十三至十九各罪，被告己○○附表二編號四至六各
      罪；被告卯○○附表二編號七至十各罪；被告子○○附表
      二編號十六至十九各罪及被告丁○○附表二編號二十一之
      罪，均成立共同正犯，惟均於主文欄漏列「共同」2 字，
      致主文與事實、理由欄相互矛盾，亦有未合。(四)原審既認
      被告丙○○共同犯附表一編號一所示之罪，扣案之T 字扳
      手非行為人所有，又於主文宣告沒收，於法有違。(五)被告
      寅○○犯附表一編號一至六竊盜6 罪，附表二編號四至九
      、十一至十五、二十至二十一強竊12罪；被告丙○○犯附
      表一編號一竊盜1 罪，附表二編號一至六強盜6 罪；被告
      丑○○犯附表二編號二至六、十三至十九強盜12罪；被告
      己○○犯附表二編號四至六強盜3 罪；被告卯○○犯附表
      二編號七至十強盜4 罪；被告子○○犯附表二編號十六至
      十九強盜4 罪。由上觀之，被告丑○○雖犯強盜12罪，與
      寅○○相同，然寅○○另犯附表一竊盜6 罪，而丑○○則
      未犯竊盜罪。另被告丙○○僅犯附表一編號一竊盜1 罪，
      附表二編號一至六強盜6 罪；被告己○○僅犯附表二編號
      四至六強盜3 罪，被告卯○○僅犯附表二編號七至十強盜
      4 罪；被告子○○亦僅犯附表二編號十六至十九強盜4 罪
      ，然原判決於定應執行刑時，未比較情節輕重，諭知被告
      丙○○、丑○○應執行有期徒刑30年，與寅○○相同，而
      諭知被告己○○應執行有期徒刑19年6 月，且諭知被告卯
      ○○、子○○應執行刑各為有期徒刑24年，其所定執行刑
      顯非適當，亦有可議。被告等上訴意旨，分別執此指摘原
      審此部分判決不當，為有理由，自應由本院將原審此部分
      判決撤銷改判。爰審酌被告寅○○等7 人均年輕力壯，均
      有自力謀生之能力，卻不思循正途以獲取財物，竟目無法
      紀，僅因缺錢花用，即夥同其他共犯多人，而趁深夜人身
      精神鬆懈之際，公然持均足對於人之生命、身體安全構成
      重大危害之武士刀、西瓜刀、瓦斯槍等兇器闖入為因應人
      民生活便利而設立之甲○為上開強盜犯行，不唯造成該甲○經營者財物損失，亦危及甲○值班店員及顧客之生命、
      身體安全，亦使甲○值班店員精神上受有莫大之侵害，致
      使被害店員陷於極度驚嚇及恐懼之中，是渠等獲取財物之
      手段極端惡劣，並嚴重影響人身安全、危害社會治安甚鉅
      ，且此不良惡行易遭心智未成熟之徒加以仿效，對於社會
      治安造成潛在性危險不言可喻，被告寅○○、丙○○並共
      同行竊車輛供作渠等強盜甲○之交通工具，渠等之惡行本
      不宜輕縱，惟念及被告寅○○、丑○○、丙○○、卯○○
      、子○○、丁○○、己○○等人均於犯後坦認犯行，且被
      告寅○○等人年紀尚輕，於犯上開加重強盜犯行之過程中
      ，均未傷害被害人身體，其等強盜所得之財物價值非鉅，
      併審酌及被告寅○○於95年間另有贓物前科（尚未執行完
      畢）、被告丙○○於95年間另有妨害公務前科（已執行完
      畢，惟不構成累犯）、被告丑○○於95年間有違反電子遊
      戲場業管理條例前科（尚未執行完畢），均素行非佳；被
      告己○○、卯○○、子○○、丁○○則無任何犯罪科刑之
      紀錄，有臺灣高雄地方法院檢察署刑案資料查註紀錄表及
      臺灣高等法院被告前案紀錄表各1 份在卷可考，均素行尚
      可及其等犯罪時所受之刺激、品性、生活狀況、智識程度
      ，暨被告寅○○、丙○○、丑○○、卯○○、丁○○等人
      犯後自首等一切情狀，分別量處如主文第2 至8 項所示之
      刑。其中被告寅○○附表一編號一至六之竊盜罪，被告丙○○附表一編號一之竊盜罪，其犯罪時間均在96年4 月24
      日以前，符合減刑要件，均依中華民國96年罪犯減刑條例
      第2 條第1 項第3 款規定，減為附表一編號一至六所示之
      刑。並定其應執行刑如主文第2 至7 項所示之刑，以資懲
      儆。
（五）沒收
    (1)按共同正犯因相互間利用他人之行為，以遂行其犯意之實
      現，本於責任共同之原則，有關沒收部分，對於共犯間供
      犯罪所用之物，自均應為沒收之諭知；扣案之T 字扳手、
      武士刀、西瓜刀、瓦斯槍各1 支，分別為共犯少年陳Ｏ政
      、被告丙○○、共犯少年謝Ｏ旭、許Ｏ所有，業據被告
      寅○○、丙○○供陳在卷（原審卷(三)第241-242 頁），且
      少年陳Ｏ政所有扣案T 字扳手為被告寅○○用以行竊如附
      表一編號二、三、四、六所示車輛；武士刀、西瓜刀、瓦
      斯槍各1 支分別為附表二所示之行為人，用以強盜附表二
      各該編號所示之甲○之物，已如前述，足認上開器物分別
      係被告寅○○等人供犯罪所用之物，均爰依刑法第38條第
      1 項第2 款規定沒收之。至未扣案之另一把西瓜刀、折疊
      式鋸刀、鋸子、以瓦斯為發射動力之不明槍枝、鋁棒、木
      棒、安全帽、口罩、手套、鴨舌帽等物於作案均已丟棄遺
      失等情，業據被告寅○○等7 人於原審審理中供陳在卷（
      原審卷(三)第242-243 頁），為免日後執行困難，爰均不諭
      知宣告沒收，附此敘明。
    (2)至如附表三編號1-2 、13、14-17 所示之衣物或拖鞋，雖
      分別為被告寅○○、丑○○、丙○○為上開犯行時所著衣
      物；編號3 之黑色襯衫則非犯案時所著衣物等情，業據被
      告寅○○、丑○○、丙○○於原審審理中供陳在卷（原審
      卷(三)第242-243 頁），惟均難認係供其等犯罪所用之物；
      附表三編號4-5 、18-19 所示之口罩、鴨舌帽等物，雖分
      別係被告寅○○及少年共犯許Ｏ為前開犯行所戴用之物
      ，然該等物品均僅係供其等為掩飾容貌及不留下犯罪跡證
      所用，不具危險性，且係犯何案所戴用亦恐有混淆之虞，
      為免徒增沒收諭知之困難，爰不為沒收之宣告；附表三編
      號6-12、21-22 、25所示之財物，及編號20所示現金中之
      600 元，則均係被告寅○○、丑○○等人與少年共犯許Ｏ
      、謝Ｏ旭等人強盜如附表二所示甲○所得之財物，已據
      被告寅○○、丑○○及共犯少年許Ｏ、謝Ｏ旭於警詢中
      分別供陳在卷（警二卷第30、40、57、66頁），故均非被
      告寅○○等人或共犯少年所有之財物；編號20所示現金中
      之250 元、編號23所示之現金60元、編號24所示之黑色肩
      包1 個，均係共犯少年許Ｏ自己所有之財物，亦據少年
      許Ｏ供陳在卷（警二卷第57頁），且查無證據與本件之
      犯行有關，故附表三所示之物品，均爰不併予宣告沒收，
      附此敘明。
據上論斷，應依刑事訴訟法第369 條第1 項前段、第364 條、第
299 條第1 項前段，兒童及少年福利法第70條第1 項前段，刑法
第28條、第321 條第1 項第3 款、第4 款、第330 條第1 項、第
2 項、第62條前段、第25條、第38條第1 項第2 款、第51條第5
款，中華民國96年罪犯減刑條例第2 條第1 項第3 款、第7 條、
第11條，判決如主文。
本案經檢察官林慶宗到庭執行職務。
中    華    民    國    97    年    2     月    29    日
                  刑事第九庭    審判長法  官  莊秋桃
                                      法  官  范惠瑩
                                      法  官  謝宏宗
以上正本證明與原本無異。
本件強盜罪部分如不服本判決均應於收受本判決後10日內向本院
提出上訴書狀，其未敘述上訴理由者，並得於提起上訴後10日內
向本院補提理由書狀（均須按他造當事人之人數附繕本）「切勿
逕送上級法院」。
本件竊盜罪部分不得上訴。
中    華    民    國    97    年    2     月    29    日
                                      書記官  熊惠津
附錄本件論罪科刑法條：
刑法第321條第1項第3款、第4款
犯竊盜罪而有左列情形之一者，處6 月以上、5 年以下有期徒刑
：
三  攜帶兇器而犯之者。
四  結夥3 人以上而犯之者。
刑法第330條第1項、第2項
犯強盜罪而有第321 條第1 項各款情形之一者，處7 年以上有期
徒刑。
前項之未遂犯罰之。
┌────────────────────────────────────────────┐
│附表一                                                                                  │
├─┬────┬────┬─────┬─────┬──────┬─────────────┤
│編│行為人  │竊盜時間│竊盜地點  │竊盜方式  │所得財物    │         主    文         │
│號│        │        │          │          │            │                          │
├─┼────┼────┼─────┼─────┼──────┼────┬────┬───┤
│一│寅○○  │95年8 月│高雄市左營│由寅○○以│辛○○所有車│罪    名│宣告刑  │宣告沒│
│  │丙○○  │2 日凌晨│區○○○路│扣案不詳之│車號ZK-4120 │        │        │收物  │
│  │        │0 時30分│6 巷16號對│人所有之T │號自用小客車├────┼────┼───┤
│  │        │許（起訴│面        │字扳手1 支│            │攜帶兇器│各有期徒│無（扣│
│  │        │書誤載為│          │下手行竊，│            │竊盜罪  │刑陸月  │案之T │
│  │        │上午5 時│          │丙○○在旁│            │        │均減為有│字扳手│
│  │        │許）    │          │把風      │            │        │期徒刑│非左列│
│  │        │        │          │          │            │        │月      │行為人│
│  │        │        │          │          │            │        │        │所有）│
├─┼────┼────┼─────┼─────┼──────┼────┼────┼───┤
│二│寅○○  │95年8 月│高雄縣仁武│由寅○○以│壬○○所有車│攜帶兇器│有期徒刑│扣案之│
│  │陳Ｏ政  │2 日凌晨│鄉○○○街│扣案陳Ｏ政│號S7-8073 號│竊盜罪  │陸月    │T 字扳│
│  │        │1 時許（│2號前     │所有之T 字│自用小客車  │        │減為有期│手壹支│
│  │        │起訴誤載│          │扳手1 支下│            │        │徒刑月│      │
│  │        │為下午3 │          │手行竊，少│            │        │        │      │
│  │        │時許）  │          │年陳Ｏ政在│            │        │        │      │
│  │        │        │          │旁把風    │            │        │        │      │
├─┼────┼────┼─────┼─────┼──────┼────┼────┼───┤
│三│寅○○  │95年8 月│高雄縣仁武│左列行為人│乙○○所有車│結夥攜帶│有期徒刑│扣案之│
│  │葉宗仁  │3日凌晨0│鄉○○街17│結夥3 人，│號TV-2299 號│兇器竊盜│陸月    │T字 扳│
│  │陳Ｏ政  │時30分許│號旁      │推由寅○○│自用小客車  │罪      │減為有期│手壹支│
│  │        │        │          │以扣案陳Ｏ│            │        │徒刑月│      │
│  │        │        │          │政所有之T │            │        │        │      │
│  │        │        │          │字扳手1 支│            │        │        │      │
│  │        │        │          │下手行竊，│            │        │        │      │
│  │        │        │          │葉宗仁、少│            │        │        │      │
│  │        │        │          │年陳Ｏ政在│            │        │        │      │
│  │        │        │          │旁把風    │            │        │        │      │
├─┼────┼────┼─────┼─────┼──────┼────┼────┼───┤
│四│寅○○  │95年8 月│屏東縣屏東│同上三之方│癸○○所有車│結夥攜帶│有期徒刑│扣案之│
│  │葉宗仁  │3 日凌晨│市○○路  │式        │號ZL-8887 號│兇器竊盜│肆月    │T字 扳│
│  │陳Ｏ政  │2-3 時間│406號對面 │          │自用小客車  │罪      │減為有期│手壹支│
│  │        │某時許（│          │          │            │        │徒刑貳月│      │
│  │        │起訴書誤│          │          │            │        │        │      │
│  │        │載為上午│          │          │            │        │        │      │
│  │        │8時許） │          │          │            │        │        │      │
├─┼────┼────┼─────┼─────┼──────┼────┼────┼───┤
│五│寅○○  │95年8 月│高雄雄大寮│左列行為人│庚○○所有車│結夥攜帶│有期徒刑│無（扣│
│  │陳Ｏ偉  │3 日凌晨│鄉○○路地│結夥3 人以│號ZG-2583 號│兇器竊盜│陸月    │案之T │
│  │謝Ｏ憲  │4-5 時間│政事務所旁│上，推由簡│自用小客車（│罪      │減為有期│字扳手│
│  │許Ｏ  │某時許（│停車場    │家均以扣案│另涉毀損及竊│        │徒刑月│非左列│
│  │        │起訴書誤│          │不詳人所有│盜行動電話罪│        │        │行為人│
│  │        │載為上午│          │之T 字扳手│嫌，另經檢察│        │        │所有）│
│  │        │8時許） │          │1 支下手行│官為不起訴處│        │        │      │
│  │        │        │          │竊，少年陳│分）        │        │        │      │
│  │        │        │          │Ｏ偉、謝Ｏ│            │        │        │      │
│  │        │        │          │憲、許Ｏ│            │        │        │      │
│  │        │        │          │在旁把風  │            │        │        │      │
├─┼────┼────┼─────┼─────┼──────┼────┼────┼───┤
│六│寅○○  │95年8 月│台南市忠明│左列行為人│戊○○所有車│結夥攜帶│有期徒刑│扣案之│
│  │謝Ｏ憲  │5 日凌晨│街某處路旁│結夥3 人以│號N7-5808 號│兇器竊盜│肆月    │T字 扳│
│  │謝Ｏ旭  │3 時許  │          │上，推由簡│自用小客車  │罪      │減為有期│手壹支│
│  │陳Ｏ政  │        │          │家均以扣案│            │        │徒刑貳月│      │
│  │許Ｏ  │        │          │陳Ｏ政所有│            │        │        │      │
│  │        │        │          │之T 字扳手│            │        │        │      │
│  │        │        │          │1 支下手行│            │        │        │      │
│  │        │        │          │竊，少年謝│            │        │        │      │
│  │        │        │          │Ｏ憲、謝Ｏ│            │        │        │      │
│  │        │        │          │旭、陳Ｏ政│            │        │        │      │
│  │        │        │          │、許Ｏ在│            │        │        │      │
│  │        │        │          │旁把風    │            │        │        │      │
└─┴────┴────┴─────┴─────┴──────┴────┴────┴───┘
┌───────────────────────────────────────────────────────┐
│附表二：                                                                                                      │
├─┬─────┬────┬─────┬───┬────────┬─────┬─────────────────┤
│編│行 為 人  │時   間 │ 地   點  │被害人│行  為  方  法  │所得財物  │          主        文            │
│號│          │        ├─────┤      │                │          ├────┬───────┬────┤
│  │          │        │乘載工具  │      │                │          │罪    名│  宣  告  刑  │宣告沒收│
│  │          │        │          │      │                │          │        │              │物（及備│
│  │          │        │          │      │                │          │        │              │註）    │
├─┼─────┼────┼─────┼───┼────────┼─────┼────┼───────┼────┤
│一│ 丙○○   │95年7月 │高雄縣仁武│張嘉琪│丙○○攜帶其所有│現金新台幣│攜帶兇器│丙○○處有期徒│扣案之武│
│  │ 謝Ｏ旭   │24日凌晨│鄉○○路92│      │之扣案武士刀、謝│（下同）約│強盜罪  │刑肆年        │士刀、西│
│  │          │4時22 分│號（遠東超│      │Ｏ旭攜帶其所有之│1,670元， │        │              │瓜刀各壹│
│  │          │許      │商）      │      │扣案西瓜刀，兩人│香煙2條   │        │              │支      │
│  │          │        │          │      │共乘左列機車至左│          │        │              │        │
│  │          │        ├─────┤      │列甲○後，先由毛│          │        │              │        │
│  │          │        │車號OBJ-87│      │順德徒手進入甲○│          │        │              │        │
│  │          │        │7 號機車（│      │內探視情況，再由│          │        │              │        │
│  │          │        │丙○○所有│      │謝Ｏ旭持扣案之武│          │        │              │        │
│  │          │        │）        │      │士刀進入店內，與│          │        │              │        │
│  │          │        │          │      │丙○○2 人共同威│          │        │              │        │
│  │          │        │          │      │嚇店員至使不能抗│          │        │              │        │
│  │          │        │          │      │拒，而強行取走店│          │        │              │        │
│  │          │        │          │      │內財物，得手後騎│          │        │              │        │
│  │          │        │          │      │乘左列機車逃逸  │          │        │              │        │
├─┼─────┼────┼─────┼───┼────────┼─────┼────┼───────┼────┤
│二│ 丙○○   │95年7月 │高雄縣仁武│易匯典│丙○○攜帶其所有│現金約2,30│結夥攜帶│丙○○處有期徒│扣案之武│
│  │ 丑○○   │30日凌晨│鄉○○路13│      │之扣案武士刀、謝│0元，香煙 │兇器強盜│刑柒年陸月；鍾│士刀及西│
│  │ 謝Ｏ旭   │4時8分許│號（富爾樂│      │Ｏ旭攜帶其所有之│共13包    │罪      │思齊處有期徒刑│瓜刀各壹│
│  │          │        │甲○）    │      │扣案西瓜刀，與鍾│          │        │柒年          │支      │
│  │          │        ├─────┤      │思齊結夥3 人分乘│          │        │              │        │
│  │          │        │車號OBJ-87│      │左列2 部機車到達│          │        │              │        │
│  │          │        │7 號、J3A-│      │左列甲○，推由鍾│          │        │              │        │
│  │          │        │707 號機車│      │思齊在外把風，而│          │        │              │        │
│  │          │        │（分別為毛│      │由丙○○徒手、謝│          │        │              │        │
│  │          │        │順德、鍾思│      │Ｏ旭持扣案之武士│          │        │              │        │
│  │          │        │齊所有）  │      │刀進入店內，共同│          │        │              │        │
│  │          │        │          │      │威嚇店員至使不能│          │        │              │        │
│  │          │        │          │      │抗拒，而強行取走│          │        │              │        │
│  │          │        │          │      │店內財物，得手後│          │        │              │        │
│  │          │        │          │      │分乘左列2 部機車│          │        │              │        │
│  │          │        │          │      │逃逸            │          │        │              │        │
├─┼─────┼────┼─────┼───┼────────┼─────┼────┼───────┼────┤
│三│ 丙○○   │95年8月1│高雄縣仁武│林明華│同上二所示之方法│現金約7百 │結夥攜帶│丙○○處有期徒│扣案之武│
│  │ 丑○○   │日凌晨2 │鄉中華村水│      │                │元，香煙共│兇器強盜│刑柒年陸月；鍾│士刀及西│
│  │ 謝Ｏ旭   │時許    │管路13號（│      │                │10包      │罪      │思齊處有期徒刑│瓜刀各壹│
│  │          │        │富而樂甲○│      │                │          │        │柒年          │支      │
│  │          │        │）        │      │                │          │        │              │        │
│  │          │        ├─────┤      │                │          │        │              │        │
│  │          │        │同上二所示│      │                │          │        │              │        │
│  │          │        │之車輛    │      │                │          │        │              │        │
├─┼─────┼────┼─────┼───┼────────┼─────┼────┼───────┼────┤
│4 │寅○○    │95年8月2│高雄縣岡山│林建佑│左列行為人結夥3 │現金約1萬 │結夥攜帶│丙○○、己○○│扣案之武│
│  │己○○    │日凌晨4 │鎮○○路97│      │人以上，由丙○○│元，不詳數│兇器強盜│各處有期徒刑柒│士刀、西│
│  │陳Ｏ政    │時5 分許│號（中日超│      │攜帶其所有之扣案│量之香煙、│罪      │年陸月；寅○○│瓜刀、瓦│
│  │謝Ｏ憲    │        │商）      │      │武士刀、謝Ｏ旭攜│泡麵      │        │、丑○○各處有│斯槍各壹│
│  │黃Ｏ豪    │        ├─────┤      │帶其所有之扣案西│          │        │期徒刑柒年    │支      │
│  │(以上甲車)│        │車號ZK－41│      │瓜刀、許Ｏ攜帶│          │        │              │        │
│  │丙○○    │        │20號、S7-8│      │其所有之扣案瓦斯│          │        │              │        │
│  │鐘思齊    │        │073 號自用│      │槍、分乘2 部汽車│          │        │              │        │
│  │謝Ｏ旭    │        │小客車（即│      │，四處尋覓作案地│          │        │              │        │
│  │蔡Ｏ豪    │        │如附表一編│      │點，選定本件甲○│          │        │              │        │
│  │許Ｏ    │        │號一、二所│      │後，推由謝Ｏ憲、│          │        │              │        │
│  │(以上乙車)│        │示由寅○○│      │陳Ｏ政、黃Ｏ豪、│          │        │              │        │
│  │          │        │等人所竊之│      │寅○○、己○○、│          │        │              │        │
│  │          │        │車輛）    │      │丙○○等人在汽車│          │        │              │        │
│  │          │        │          │      │上把風接應，而由│          │        │              │        │
│  │          │        │          │      │謝Ｏ旭頭戴安全帽│          │        │              │        │
│  │          │        │          │      │，手持扣案之西瓜│          │        │              │        │
│  │          │        │          │      │刀、蔡Ｏ豪戴口罩│          │        │              │        │
│  │          │        │          │      │，手持未扣案之鋁│          │        │              │        │
│  │          │        │          │      │棒，丑○○戴口罩│          │        │              │        │
│  │          │        │          │      │未持器物，3 人一│          │        │              │        │
│  │          │        │          │      │起下車進入甲○內│          │        │              │        │
│  │          │        │          │      │，威嚇店員至使不│          │        │              │        │
│  │          │        │          │      │能抗拒後，而強行│          │        │              │        │
│  │          │        │          │      │取走甲○內財物，│          │        │              │        │
│  │          │        │          │      │得手後駕車逃逸離│          │        │              │        │
│  │          │        │          │      │去              │          │        │              │        │
├─┼─────┼────┼─────┼───┼────────┼─────┼────┼───────┼────┤
│五│同上四所示│95年8 月│高雄縣橋頭│陳佩琪│左列行為人結夥3 │現金約3萬 │結夥攜帶│丙○○、己○○│扣案之武│
│  │行為人    │2 日凌晨│鄉○○路92│      │人以上，由丙○○│元，皮包1 │兇器強盜│各處有期徒刑柒│士刀、西│
│  │          │4 時20分│號（界揚超│      │、謝Ｏ旭、許Ｏ│只、不詳數│罪      │年陸月；寅○○│瓜刀、瓦│
│  │          │許      │商）      │      │各攜帶同上四所列│量之香煙  │        │、丑○○各處有│斯槍各壹│
│  │          │        ├─────┤      │扣案兇器，分乘2 │          │        │期徒刑柒年    │支      │
│  │          │        │同上四所示│      │部汽車到達本件超│          │        │              │        │
│  │          │        │之車輛    │      │商後，推由寅○○│          │        │              │        │
│  │          │        │          │      │、己○○、丙○○│          │        │              │        │
│  │          │        │          │      │在汽車上把風接應│          │        │              │        │
│  │          │        │          │      │，而由謝Ｏ旭、陳│          │        │              │        │
│  │          │        │          │      │Ｏ政分持扣案之西│          │        │              │        │
│  │          │        │          │      │瓜刀及未扣案之西│          │        │              │        │
│  │          │        │          │      │瓜刀、蔡Ｏ豪、黃│          │        │              │        │
│  │          │        │          │      │Ｏ豪各持未扣案之│          │        │              │        │
│  │          │        │          │      │鋁棒1 支、丑○○│          │        │              │        │
│  │          │        │          │      │、謝Ｏ憲徒手，並│          │        │              │        │
│  │          │        │          │      │分別戴用口罩、安│          │        │              │        │
│  │          │        │          │      │全帽、鴨舌帽、手│          │        │              │        │
│  │          │        │          │      │套等物遮掩容貌後│          │        │              │        │
│  │          │        │          │      │，一起下車進入超│          │        │              │        │
│  │          │        │          │      │商內，威嚇店員至│          │        │              │        │
│  │          │        │          │      │使不能抗拒後，而│          │        │              │        │
│  │          │        │          │      │強行取走甲○內財│          │        │              │        │
│  │          │        │          │      │物，得手後駕車逃│          │        │              │        │
│  │          │        │          │      │逸離去          │          │        │              │        │
├─┼─────┼────┼─────┼───┼────────┼─────┼────┼───────┼────┤
│六│除己○○換│95年8 月│高雄縣岡山│莊宗霆│左列行為人結夥3 │現金約1千2│結夥攜帶│丙○○、己○○│扣案之武│
│  │搭乙車，謝│2 日凌晨│鎮○○路  │      │人以上，由丙○○│百元，天堂│兇器強盜│各處有期徒刑柒│士刀、西│
│  │Ｏ旭換搭甲│5 時許  │449-1號（ │      │、謝Ｏ旭、許Ｏ│遊戲點數卡│罪      │年陸月；寅○○│瓜刀、瓦│
│  │車外，其餘│        │富爾樂甲○│      │各攜帶同上四所列│3張       │        │、丑○○各處有│斯槍各壹│
│  │人等不變  │        │）        │      │扣案兇器，分乘2 │          │        │期徒刑柒年    │支      │
│  │          │        ├─────┤      │部汽車到達本件超│          │        │              │        │
│  │          │        │同上四所示│      │商後，推由寅○○│          │        │              │        │
│  │          │        │之車輛    │      │、己○○在汽車上│          │        │              │        │
│  │          │        │          │      │把風接應，而由謝│          │        │              │        │
│  │          │        │          │      │Ｏ旭、陳Ｏ政分持│          │        │              │        │
│  │          │        │          │      │扣案之西瓜刀及未│          │        │              │        │
│  │          │        │          │      │扣案之西瓜刀、蔡│          │        │              │        │
│  │          │        │          │      │Ｏ豪、黃Ｏ豪分持│          │        │              │        │
│  │          │        │          │      │未扣案之鋁棒各1 │          │        │              │        │
│  │          │        │          │      │支、丙○○持木棒│          │        │              │        │
│  │          │        │          │      │1 支、丑○○、謝│          │        │              │        │
│  │          │        │          │      │Ｏ憲徒手，並除毛│          │        │              │        │
│  │          │        │          │      │順德未戴任何掩飾│          │        │              │        │
│  │          │        │          │      │容貌物品外，其餘│          │        │              │        │
│  │          │        │          │      │之人分別戴用口罩│          │        │              │        │
│  │          │        │          │      │、安全帽、鴨舌帽│          │        │              │        │
│  │          │        │          │      │、手套等物掩飾，│          │        │              │        │
│  │          │        │          │      │一同下車進入甲○│          │        │              │        │
│  │          │        │          │      │內，威嚇店員至使│          │        │              │        │
│  │          │        │          │      │不能抗拒後，而強│          │        │              │        │
│  │          │        │          │      │行取走甲○內財物│          │        │              │        │
│  │          │        │          │      │，得手後駕車逃逸│          │        │              │        │
│  │          │        │          │      │離去            │          │        │              │        │
├─┼─────┼────┼─────┼───┼────────┼─────┼────┼───────┼────┤
│七│ 葉宗仁   │95年8月3│屏東市豐年│李志偉│左列行為人結夥3 │現金約2千 │結夥攜帶│寅○○、卯○○│扣案之西│
│  │ 卯○○   │日凌晨3 │街140號（E│      │人以上，由謝Ｏ旭│元        │兇器強盜│各處有期徒刑肆│瓜刀壹支│
│  │ 陳Ｏ偉   │時40分許│世代甲○）│      │攜帶其所有之扣案│          │罪      │年。          │（至扣案│
│  │ 蔡Ｏ豪   │        ├─────┤      │西瓜刀、黃Ｏ豪攜│          │        │              │之瓦斯槍│
│  │ 錢Ｏ嶸   │        │車號S7－80│      │帶許Ｏ所有之扣│          │        │              │1 支則非│
│  │(以上甲車)│        │73號、ZL－│      │案瓦斯槍，分乘2 │          │        │              │本件被告│
│  │ 寅○○   │        │8887號自用│      │部汽車，外出尋覓│          │        │              │或少年共│
│  │ 謝Ｏ旭   │        │小客車（即│      │作案地點，於到達│          │        │              │犯所有之│
│  │ 謝Ｏ憲   │        │如附表一編│      │本件甲○後，推由│          │        │              │物，爰不│
│  │ 陳Ｏ政   │        │號二、四所│      │寅○○、陳Ｏ偉、│          │        │              │併予諭知│
│  │ 黃Ｏ豪   │        │示由寅○○│      │葉宗仁、卯○○、│          │        │              │沒收）  │
│  │(以上乙車)│        │等人所竊之│      │謝Ｏ憲、蔡Ｏ豪、│          │        │              │        │
│  │          │        │車輛）    │      │錢Ｏ嶸等人在汽車│          │        │              │        │
│  │          │        │          │      │上把風接應，另推│          │        │              │        │
│  │          │        │          │      │由謝Ｏ旭持扣案之│          │        │              │        │
│  │          │        │          │      │西瓜刀、陳Ｏ政持│          │        │              │        │
│  │          │        │          │      │鋁棒、黃Ｏ豪持扣│          │        │              │        │
│  │          │        │          │      │案之瓦斯槍，均戴│          │        │              │        │
│  │          │        │          │      │用口罩、手套進入│          │        │              │        │
│  │          │        │          │      │甲○內，威嚇店員│          │        │              │        │
│  │          │        │          │      │至使不能抗拒後，│          │        │              │        │
│  │          │        │          │      │強行取得財物後，│          │        │              │        │
│  │          │        │          │      │逃逸離去。      │          │        │              │        │
├─┼─────┼────┼─────┼───┼────────┼─────┼────┼───────┼────┤
│八│同上七所示│95年8 月│屏東市仁愛│蘇亦秋│左列行為人結夥3 │現金約4千 │結夥攜帶│寅○○、卯○○│扣案之西│
│  │行為人    │3 日凌晨│路132號（ │      │人以上，由謝Ｏ旭│元        │兇器強盜│各處有期徒刑肆│瓜刀壹支│
│  │          │3 時54分│中日甲○）│      │、黃Ｏ豪各攜帶同│          │罪      │年。          │（至扣案│
│  │          │許      ├─────┤      │上七所列之扣案兇│          │        │              │之瓦斯槍│
│  │          │        │同上七所示│      │器，分乘2 車到達│          │        │              │1 支則非│
│  │          │        │之車輛    │      │本件甲○，推由簡│          │        │              │左列行為│
│  │          │        │          │      │家均、葉宗仁、蔡│          │        │              │人所有之│
│  │          │        │          │      │Ｏ豪在車上把風，│          │        │              │物，爰不│
│  │          │        │          │      │而由謝Ｏ旭、錢Ｏ│          │        │              │併予諭知│
│  │          │        │          │      │嶸、陳Ｏ政分別持│          │        │              │沒收）  │
│  │          │        │          │      │用扣案之西瓜刀、│          │        │              │        │
│  │          │        │          │      │未扣案之西瓜刀各│          │        │              │        │
│  │          │        │          │      │1 把、陳Ｏ偉持鋁│          │        │              │        │
│  │          │        │          │      │棒、黃Ｏ豪持扣案│          │        │              │        │
│  │          │        │          │      │之瓦斯槍、卯○○│          │        │              │        │
│  │          │        │          │      │及謝Ｏ憲徒手分別│          │        │              │        │
│  │          │        │          │      │戴用口舌帽、手套│          │        │              │        │
│  │          │        │          │      │掩容貌後，下車一│          │        │              │        │
│  │          │        │          │      │起進入甲○，威嚇│          │        │              │        │
│  │          │        │          │      │店員至使不能抗拒│          │        │              │        │
│  │          │        │          │      │，強行取得財物後│          │        │              │        │
│  │          │        │          │      │，逃逸離去      │          │        │              │        │
├─┼─────┼────┼─────┼───┼────────┼─────┼────┼───────┼────┤
│九│同上七所示│95年8 月│屏東市公裕│鄭存泰│左列行為人結夥3 │現金約6千 │結夥攜帶│寅○○、卯○○│扣案之西│
│  │之行為人  │3 日凌晨│街507號（ │      │人以上，由謝Ｏ旭│元，遊戲點│兇器強盜│各處有期徒刑肆│瓜刀壹支│
│  │          │4 時10分│福樂甲○）│      │、黃Ｏ豪各攜帶同│數卡10張，│罪      │年。          │（至扣案│
│  │          │許      ├─────┤      │上7 所列之扣案兇│香煙、飲料│        │              │之瓦斯槍│
│  │          │        │同上七所示│      │器，分乘2 車到達│          │        │              │1 支則非│
│  │          │        │之車輛    │      │本件甲○後，推由│          │        │              │左列行為│
│  │          │        │          │      │葉宗仁、蔡Ｏ豪留│          │        │              │人所有之│
│  │          │        │          │      │守車上把風接應，│          │        │              │物，爰不│
│  │          │        │          │      │而由寅○○、陳Ｏ│          │        │              │併予諭知│
│  │          │        │          │      │政、錢Ｏ嶸分持本│          │        │              │沒收）  │
│  │          │        │          │      │案扣案之西瓜刀及│          │        │              │        │
│  │          │        │          │      │未扣案之西瓜刀各│          │        │              │        │
│  │          │        │          │      │1 把、陳Ｏ偉持鋁│          │        │              │        │
│  │          │        │          │      │棒、黃Ｏ豪持扣案│          │        │              │        │
│  │          │        │          │      │之瓦斯槍，卯○○│          │        │              │        │
│  │          │        │          │      │、謝Ｏ旭、謝Ｏ憲│          │        │              │        │
│  │          │        │          │      │則徒手，並分別戴│          │        │              │        │
│  │          │        │          │      │用口罩、鴨舌帽、│          │        │              │        │
│  │          │        │          │      │手套等物遮掩容貌│          │        │              │        │
│  │          │        │          │      │後，下車一起進入│          │        │              │        │
│  │          │        │          │      │甲○後，威嚇店員│          │        │              │        │
│  │          │        │          │      │至使不能抗拒，強│          │        │              │        │
│  │          │        │          │      │盜取得財物後，逃│          │        │              │        │
│  │          │        │          │      │逸離去          │          │        │              │        │
├─┼─────┼────┼─────┼───┼────────┼─────┼────┼───────┼────┤
│十│ 葉宗仁   │95年8 月│高雄市小港│徐至正│左列行為人結夥3 │現金9,440 │結夥攜帶│卯○○處有期徒│無      │
│  │ 卯○○   │3 日凌晨│區○○街  │      │人以上，共乘1 車│元、洋酒1 │兇器強盜│刑柒年        │        │
│  │ 謝Ｏ憲   │5時23 分│148號（密 │      │到達本件甲○後，│瓶        │罪      │              │        │
│  │ 蔡Ｏ豪   │許      │果園甲○）│      │推由葉宗仁留守車│          │        │              │        │
│  │ 錢Ｏ嶸   │        ├─────┤      │上把風接應，而由│          │        │              │        │
│  │          │        │車號S7－80│      │錢Ｏ嶸、蔡Ｏ豪分│          │        │              │        │
│  │          │        │73號自用小│      │持未扣案之西瓜刀│          │        │              │        │
│  │          │        │客車（即如│      │各1 支、卯○○則│          │        │              │        │
│  │          │        │附表一編號│      │徒手，並分別戴用│          │        │              │        │
│  │          │        │二所示由簡│      │口罩、鴨舌帽、手│          │        │              │        │
│  │          │        │家均等人所│      │套等物遮掩容貌後│          │        │              │        │
│  │          │        │竊之車輛）│      │，下車一起進入超│          │        │              │        │
│  │          │        │          │      │商，威嚇店員至使│          │        │              │        │
│  │          │        │          │      │不能抗拒，強行取│          │        │              │        │
│  │          │        │          │      │走甲○內，取得財│          │        │              │        │
│  │          │        │          │      │物後，逃逸離去。│          │        │              │        │
├─┼─────┼────┼─────┼───┼────────┼─────┼────┼───────┼────┤
│十│ 寅○○   │95年8 月│高雄市小港│吳Ｏ宏│左列行為人結夥3 │現金約7千 │結夥攜帶│寅○○處有期徒│扣案之西│
│一│ 謝Ｏ旭   │3 日凌晨│區○○街  │      │人以上，由謝Ｏ旭│元、香煙、│兇器強盜│刑柒年        │瓜刀壹支│
│  │ 陳Ｏ政   │5 時23分│177號（   │      │、黃Ｏ豪各攜帶同│電話卡、電│罪      │              │（至扣案│
│  │ 陳Ｏ偉   │許      │333甲○） │      │上七所列之扣案兇│腦遊戲點數│        │              │之瓦斯槍│
│  │ 黃Ｏ豪   │        ├─────┤      │器，共乘1 車到達│卡數張    │        │              │1支 則非│
│  │          │        │車號ZG －2│      │本件甲○後，推由│          │        │              │左列行為│
│  │          │        │583 號自用│      │陳Ｏ偉留守車上把│          │        │              │人所有之│
│  │          │        │小客車（即│      │風接應，而由簡家│          │        │              │物，爰不│
│  │          │        │如附表一編│      │均、陳Ｏ政分持未│          │        │              │併予諭知│
│  │          │        │號五所示由│      │扣案之西瓜刀各1 │          │        │              │沒收）  │
│  │          │        │寅○○等人│      │把、謝Ｏ旭持扣案│          │        │              │        │
│  │          │        │所竊之車輛│      │之西瓜刀、黃Ｏ豪│          │        │              │        │
│  │          │        │）        │      │持扣案之瓦斯槍下│          │        │              │        │
│  │          │        │          │      │車一起進入甲○後│          │        │              │        │
│  │          │        │          │      │，威嚇店員至使不│          │        │              │        │
│  │          │        │          │      │能抗拒後，強行取│          │        │              │        │
│  │          │        │          │      │得財物後，逃逸離│          │        │              │        │
│  │          │        │          │      │去。            │          │        │              │        │
├─┼─────┼────┼─────┼───┼────────┼─────┼────┼───────┼────┤
│十│ 寅○○   │95年8月4│高雄縣永安│紀韶顓│左列行為人結夥3 │現金約9千 │結夥攜帶│寅○○處有期徒│扣案之西│
│二│ 謝Ｏ憲   │日凌晨2 │鄉○○路78│      │人以上，由謝Ｏ旭│多元、電話│兇器強盜│刑柒年。      │瓜刀、瓦│
│  │ 謝Ｏ旭   │時44分許│-20號（富 │      │攜帶其所有之扣案│卡數張、香│罪      │              │斯槍各壹│
│  │ 陳Ｏ政   │        │爾樂甲○）│      │西瓜刀、許Ｏ攜│煙        │        │              │支      │
│  │ 黃Ｏ豪   │        ├─────┤      │帶其所有之扣案瓦│          │        │              │        │
│  │ 蔡Ｏ豪   │        │車號ZG－25│      │斯槍，分乘2 車到│          │        │              │        │
│  │ 許Ｏ   │        │83號、N7－│      │達本件甲○後，推│          │        │              │        │
│  │ 張Ｏ維   │        │5808號自用│      │由寅○○、謝Ｏ憲│          │        │              │        │
│  │          │        │小客車（即│      │、陳Ｏ政在外把風│          │        │              │        │
│  │          │        │寅○○所竊│      │接應，而由謝Ｏ旭│          │        │              │        │
│  │          │        │如附表一編│      │、張Ｏ維分持扣案│          │        │              │        │
│  │          │        │號五、六所│      │之西瓜刀及未扣案│          │        │              │        │
│  │          │        │示車輛）  │      │之西瓜刀各1 把、│          │        │              │        │
│  │          │        │          │      │許Ｏ持不明槍枝│          │        │              │        │
│  │          │        │          │      │、黃Ｏ豪扣案之持│          │        │              │        │
│  │          │        │          │      │瓦斯槍，並分別戴│          │        │              │        │
│  │          │        │          │      │用口罩、手套等物│          │        │              │        │
│  │          │        │          │      │遮掩容貌後，下車│          │        │              │        │
│  │          │        │          │      │一起進入甲○內，│          │        │              │        │
│  │          │        │          │      │威嚇店員至使不能│          │        │              │        │
│  │          │        │          │      │抗拒後，強行取走│          │        │              │        │
│  │          │        │          │      │甲○內財物，得手│          │        │              │        │
│  │          │        │          │      │後駕車離去      │          │        │              │        │
├─┼─────┼────┼─────┼───┼────────┼─────┼────┼───────┼────┤
│十│ 寅○○   │95年8月 │台南市公學│鄭淑女│左列行為人結夥3 │未取得財物│結夥攜帶│寅○○、丑○○│扣案之西│
│三│ 丑○○   │5日3時5 │路4 段256 │      │人以上，由謝Ｏ旭│          │兇器強盜│各處有期徒刑│瓜刀、瓦│
│  │ 蔡Ｏ豪   │5分許   │號（玖久超│      │攜帶其所有之扣案│          │未遂罪  │年。          │斯槍各壹│
│  │ 陳Ｏ偉   │        │商）      │      │西瓜刀、許Ｏ攜│          │        │              │支      │
│  │ 錢Ｏ嶸   │        │          │      │帶其所有之扣案瓦│          │        │              │        │
│  │(以上甲車)│        ├─────┤      │斯槍，分乘2 車外│          │        │              │        │
│  │ 陳Ｏ政   │        │車號N7-580│      │出作案，於到達本│          │        │              │        │
│  │ 謝Ｏ旭   │        │8 號（即簡│      │件甲○後，推由陳│          │        │              │        │
│  │ 許Ｏ   │        │家均等人所│      │Ｏ偉、謝Ｏ憲及許│          │        │              │        │
│  │ 黃Ｏ豪   │        │竊如附表一│      │Ｏ分別於甲、乙│          │        │              │        │
│  │ 謝Ｏ憲   │        │編號六所示│      │車上把風接應，而│          │        │              │        │
│  │（以上乙車│        │車輛）及另│      │由謝Ｏ旭、陳Ｏ政│          │        │              │        │
│  │）        │        │部車號、來│      │各持未扣案之折疊│          │        │              │        │
│  │          │        │源均不詳之│      │式鋸刀1 支、黃Ｏ│          │        │              │        │
│  │          │        │自用小客車│      │豪持扣案之瓦斯槍│          │        │              │        │
│  │          │        │          │      │、許Ｏ持未扣案│          │        │              │        │
│  │          │        │          │      │之不明槍枝、簡家│          │        │              │        │
│  │          │        │          │      │均、丑○○、錢Ｏ│          │        │              │        │
│  │          │        │          │      │嶸則以徒手，且除│          │        │              │        │
│  │          │        │          │      │均戴口罩、手套外│          │        │              │        │
│  │          │        │          │      │，陳Ｏ政、黃Ｏ豪│          │        │              │        │
│  │          │        │          │      │、錢Ｏ嶸並戴鴨舌│          │        │              │        │
│  │          │        │          │      │帽遮掩容貌後，一│          │        │              │        │
│  │          │        │          │      │起下車進入甲○內│          │        │              │        │
│  │          │        │          │      │，威嚇店員欲強盜│          │        │              │        │
│  │          │        │          │      │財物，惟被害人鄭│          │        │              │        │
│  │          │        │          │      │淑女托詞收銀機內│          │        │              │        │
│  │          │        │          │      │沒錢而不肯就範，│          │        │              │        │
│  │          │        │          │      │渠等見狀，惟恐時│          │        │              │        │
│  │          │        │          │      │間遷延過久，遂駕│          │        │              │        │
│  │          │        │          │      │車離去，而未能得│          │        │              │        │
│  │          │        │          │      │逞。            │          │        │              │        │
├─┼─────┼────┼─────┼───┼────────┼─────┼────┼───────┼────┤
│十│同上十三所│95年8 月│台南縣安定│王韋凱│左列行為人結夥3 │現金3,660 │結夥攜帶│寅○○、丑○○│扣案之西│
│四│示之行為人│5 日凌晨│鄉港南村  │      │人以上，由謝Ｏ旭│元、行動電│兇器強盜│各處有期徒刑肆│瓜刀、瓦│
│  │          │4 時10分│180-1號（ │      │、許Ｏ各攜帶同│話預付卡25│罪      │年。          │斯槍各壹│
│  │          │許      │臺灣巨蛋超│      │上十三所列之扣案│張、遊戲卡│        │              │支      │
│  │          │        │商）      │      │兇器，分乘2 車到│18張、電話│        │              │        │
│  │          │        ├─────┤      │達本件甲○後，推│ＩＣ卡10張│        │              │        │
│  │          │        │同上十三所│      │由陳Ｏ偉、許Ｏ│          │        │              │        │
│  │          │        │示車輛    │      │分別於甲、乙車上│          │        │              │        │
│  │          │        │          │      │把風接應，而由謝│          │        │              │        │
│  │          │        │          │      │Ｏ旭、陳Ｏ政、錢│          │        │              │        │
│  │          │        │          │      │Ｏ嶸、各持未扣案│          │        │              │        │
│  │          │        │          │      │之折疊式鋸刀1 支│          │        │              │        │
│  │          │        │          │      │、黃Ｏ豪持扣案之│          │        │              │        │
│  │          │        │          │      │瓦斯槍、寅○○、│          │        │              │        │
│  │          │        │          │      │丑 ○○、謝Ｏ憲 │          │        │              │        │
│  │          │        │          │      │則以徒手，各均戴│          │        │              │        │
│  │          │        │          │      │同上十三所示物品│          │        │              │        │
│  │          │        │          │      │遮掩容貌後，一起│          │        │              │        │
│  │          │        │          │      │下車進入甲○內，│          │        │              │        │
│  │          │        │          │      │威嚇店員至使不能│          │        │              │        │
│  │          │        │          │      │抗拒，強取店內財│          │        │              │        │
│  │          │        │          │      │物後離去        │          │        │              │        │
│  │          │        │          │      │                │          │        │              │        │
├─┼─────┼────┼─────┼───┼────────┼─────┼────┼───────┼────┤
│十│同上十三所│95年8 月│台南縣安定│楊啟昌│左列行為人結夥3 │現金約3萬1│結夥攜帶│寅○○、丑○○│扣案之西│
│五│示之行為人│5 日凌晨│鄉大同村  │羅育展│人以上，由謝Ｏ旭│千元，行動│兇器強盜│各處有期徒刑肆│瓜刀、瓦│
│  │          │4 時15分│144之7號（│      │、許Ｏ各攜帶同│電話行預付│罪      │年。          │斯槍各壹│
│  │          │許      │雄寶貝甲○│      │上十三所列之扣案│卡（6,700 │        │              │支      │
│  │          │        ├─────┤      │兇器，分乘2 車到│元)、 遊戲│        │              │        │
│  │          │        │同上十三所│      │達本件甲○後，推│點數卡值(8│        │              │        │
│  │          │        │示車輛    │      │由寅○○、丑○○│838元)    │        │              │        │
│  │          │        │          │      │、陳Ｏ偉、許Ｏ│          │        │              │        │
│  │          │        │          │      │分別於甲、乙車上│          │        │              │        │
│  │          │        │          │      │把風接應，而由謝│          │        │              │        │
│  │          │        │          │      │Ｏ旭、陳Ｏ政、錢│          │        │              │        │
│  │          │        │          │      │Ｏ嶸、各持未扣案│          │        │              │        │
│  │          │        │          │      │之折疊式鋸刀1 支│          │        │              │        │
│  │          │        │          │      │、黃Ｏ豪持扣案之│          │        │              │        │
│  │          │        │          │      │瓦斯槍、謝Ｏ憲則│          │        │              │        │
│  │          │        │          │      │以徒手，各均戴同│          │        │              │        │
│  │          │        │          │      │上十三所示物品遮│          │        │              │        │
│  │          │        │          │      │掩容貌後，一起下│          │        │              │        │
│  │          │        │          │      │車進入甲○內，威│          │        │              │        │
│  │          │        │          │      │嚇店員至使不能抗│          │        │              │        │
│  │          │        │          │      │拒，強取店內財物│          │        │              │        │
│  │          │        │          │      │後離去          │          │        │              │        │
│  │          │        │          │      │                │          │        │              │        │
├─┼─────┼────┼─────┼───┼────────┼─────┼────┼───────┼────┤
│十│ 丑○○   │95年8月7│高雄縣旗山│劉榮欽│左列行為人結夥3 │現金約1萬5│結夥攜帶│丑○○、子○○│扣案之西│
│六│ 子○○   │日凌晨2 │鎮○○○路│      │人以上，由謝Ｏ旭│千元，香煙│兇器強盜│各處有期徒刑柒│瓜刀、瓦│
│  │ 謝Ｏ憲   │時59分許│750號(麻吉│      │攜帶其所有之扣案│7條乾糧零 │罪      │年。          │斯槍各壹│
│  │ 謝Ｏ旭   │        │甲○)     │      │西瓜刀、許Ｏ攜│食一批    │        │              │支      │
│  │ 許Ｏ   │        │          │      │帶其所有之扣案瓦│          │        │              │        │
│  │ 陳Ｏ政   │        ├─────┤      │斯槍，分乘2 車外│          │        │              │        │
│  │ 黃Ｏ豪   │        │車號VH－29│      │出作案，於到達本│          │        │              │        │
│  │ 蔡Ｏ豪   │        │87號、VP－│      │件甲○後，推由謝│          │        │              │        │
│  │          │        │6350號自用│      │Ｏ憲、許Ｏ分別│          │        │              │        │
│  │          │        │小客車（由│      │駕車在外把風接應│          │        │              │        │
│  │          │        │陳Ｏ政、謝│      │，而由謝Ｏ旭持扣│          │        │              │        │
│  │          │        │明憲所竊取│      │案之西瓜刀、陳Ｏ│          │        │              │        │
│  │          │        │，此部分未│      │政持鋁棒、黃Ｏ豪│          │        │              │        │
│  │          │        │據起訴）  │      │持扣案之瓦斯槍，│          │        │              │        │
│  │          │        │          │      │子○○、蔡Ｏ豪及│          │        │              │        │
│  │          │        │          │      │丑○○則徒手，蔡│          │        │              │        │
│  │          │        │          │      │Ｏ豪、丑○○並戴│          │        │              │        │
│  │          │        │          │      │口罩、黃Ｏ豪戴口│          │        │              │        │
│  │          │        │          │      │罩及鴨舌帽、陳明│          │        │              │        │
│  │          │        │          │      │益戴鴨舌帽遮掩容│          │        │              │        │
│  │          │        │          │      │貌後，一起進入超│          │        │              │        │
│  │          │        │          │      │商內，威嚇店員至│          │        │              │        │
│  │          │        │          │      │使不能抗拒後，強│          │        │              │        │
│  │          │        │          │      │行取走甲○內財物│          │        │              │        │
│  │          │        │          │      │，得手後駕車離去│          │        │              │        │
│  │          │        │          │      │                │          │        │              │        │
├─┼─────┼────┼─────┼───┼────────┼─────┼────┼───────┼────┤
│十│同上十六所│95年8 月│高雄縣鳳山│蔡國忠│其等結夥3 人以上│現金約2萬 │結夥攜帶│丑○○、子○○│扣案之西│
│七│示之行為人│7 日凌晨│市○○○路│      │，由謝Ｏ旭、許Ｏ│元，行動電│兇器強盜│各處有期徒刑柒│瓜刀、瓦│
│  │          │4 時7 分│83號（界陽│      │各攜帶同上十六│話預付卡24│罪      │年。          │斯槍各壹│
│  │          │許      │甲○）    │      │所列之扣案兇器，│張、網路遊│        │              │支      │
│  │          │        ├─────┤      │分乘2 車到達本件│戲卡17張、│        │              │        │
│  │          │        │同上十六所│      │甲○後，除子○○│雪茄香一批│        │              │        │
│  │          │        │示之車輛  │      │改持鋁棒，陳Ｏ政│          │        │              │        │
│  │          │        │          │      │改為徒手外，其餘│          │        │              │        │
│  │          │        │          │      │人等則同上開分擔│          │        │              │        │
│  │          │        │          │      │行為，以同一方法│          │        │              │        │
│  │          │        │          │      │，強盜取得財物，│          │        │              │        │
│  │          │        │          │      │得手後逃逸      │          │        │              │        │
├─┼─────┼────┼─────┼───┼────────┼─────┼────┼───────┼────┤
│十│同上十六所│95年8 月│高雄縣鳳山│陳鳳女│其等結夥3 人以上│現金約6千 │結夥攜帶│丑○○、子○○│扣案之西│
│八│示之行為人│7 日凌晨│市○○○路│      │，由謝Ｏ旭、許Ｏ│元、香煙10│兇器強盜│各處有期徒刑柒│瓜刀、瓦│
│  │          │4時許   │105-1號（ │      │各攜帶同上十六│ 條又散裝 │罪      │年。          │斯槍各壹│
│  │          │        │溫馨甲○）│      │所列之扣案兇器分│14包、天堂│        │              │支      │
│  │          │        ├─────┤      │乘2 車到達本件超│遊戲點數卡│        │              │        │
│  │          │        │同上十六所│      │商，同上十七之分│8張、行動 │        │              │        │
│  │          │        │示之車輛  │      │擔行為及方法，強│電話預付卡│        │              │        │
│  │          │        │          │      │盜取得財物後，逃│3 張、IC電│        │              │        │
│  │          │        │          │      │逸離去          │話卡3 張  │        │              │        │
│  │          │        │          │      │                │          │        │              │        │
├─┼─────┼────┼─────┼───┼────────┼─────┼────┼───────┼────┤
│十│同上十六所│95年8 月│高雄縣鳳山│周家豪│其等結夥3 人以上│現金約1,95│結夥攜帶│丑○○、子○○│扣案之西│
│九│示之行為人│7 日凌晨│市○○路63│      │，由謝Ｏ旭、許Ｏ│5元、天堂 │兇器強盜│各處有期徒刑柒│瓜刀、瓦│
│  │          │4時20 分│號（誠德超│      │各攜帶同上十六│遊戲點數卡│罪      │年。          │斯槍各壹│
│  │          │許      │商）      │      │所列之扣案兇器分│5張       │        │              │支      │
│  │          │        ├─────┤      │乘2 車到達本件超│          │        │              │        │
│  │          │        │同上十六所│      │商，同上十七之分│          │        │              │        │
│  │          │        │示之車輛  │      │擔行為及方法，強│          │        │              │        │
│  │          │        │          │      │盜取得財物後，逃│          │        │              │        │
│  │          │        │          │      │逸離去          │          │        │              │        │
├─┼─────┼────┼─────┼───┼────────┼─────┼────┼───────┼────┤
│二│ 寅○○   │95年8月9│雲林縣斗六│劉世偉│左列行為人結夥3 │現金約3萬 │結夥攜帶│寅○○處有期徒│扣案之西│
│十│ 謝Ｏ旭   │日凌晨5 │鄉○○路91│      │人以上，由謝Ｏ旭│3千元     │兇器強盜│刑肆年        │瓜刀、瓦│
│  │ 許Ｏ   │時38分許│號（象記超│      │攜帶其所有之扣案│          │罪      │              │斯槍各壹│
│  │ 陳Ｏ政   │        │商）      │      │西瓜刀、許Ｏ攜│          │        │              │支      │
│  │ 黃Ｏ豪   │        │          │      │帶其所有之扣案瓦│          │        │              │        │
│  │          │        │          │      │斯槍，共乘1 部之│          │        │              │        │
│  │          │        ├─────┤      │自用小客車外出作│          │        │              │        │
│  │          │        │黑色馬自達│      │案，到達本件甲○│          │        │              │        │
│  │          │        │廠牌，車號│      │後，推由寅○○駕│          │        │              │        │
│  │          │        │不詳之自用│      │車在外把風接應，│          │        │              │        │
│  │          │        │小客車（由│      │而由陳Ｏ政持扣案│          │        │              │        │
│  │          │        │許Ｏ承租│      │之西瓜刀、許Ｏ│          │        │              │        │
│  │          │        │）        │      │持未扣案之不明槍│          │        │              │        │
│  │          │        │          │      │枝、黃Ｏ豪持扣案│          │        │              │        │
│  │          │        │          │      │之瓦斯槍，與謝Ｏ│          │        │              │        │
│  │          │        │          │      │旭徒手一起進入超│          │        │              │        │
│  │          │        │          │      │商內，共同威嚇店│          │        │              │        │
│  │          │        │          │      │員至使不能抗拒後│          │        │              │        │
│  │          │        │          │      │，強行取走甲○內│          │        │              │        │
│  │          │        │          │      │財物，得手後駕車│          │        │              │        │
│  │          │        │          │      │離去            │          │        │              │        │
├─┼─────┼────┼─────┼───┼────────┼─────┼────┼───────┼────┤
│二│ 寅○○   │95年8月 │屏東縣東港│黃建國│左列行為人結夥3 │收銀機內不│結夥攜帶│寅○○、丁○○│扣案之西│
│十│ 丁○○   │10日凌晨│鎮○○路90│      │人以上，由謝Ｏ旭│許數額之現│兇器強盜│各處有期徒刑肆│瓜刀壹支│
│一│ 謝Ｏ旭   │4時18 分│號（啤酒超│      │攜帶其所有之扣案│金、店員身│罪      │年            │（至扣案│
│  │ 陳Ｏ政   │許      │商）      │      │西瓜刀、黃Ｏ豪攜│上手機1 支│        │              │之瓦斯槍│
│  │ 黃Ｏ豪   │        │          │      │帶許Ｏ所有之扣│          │        │              │1 支並非│
│  │          │        ├─────┤      │案瓦斯槍共乘1 車│          │        │              │左列行為│
│  │          │        │車號8853號│      │，到達本件甲○後│          │        │              │人所有，│
│  │          │        │自用小客車│      │，推由寅○○駕車│          │        │              │爰不併予│
│  │          │        │（由許Ｏ│      │在外把風接應，而│          │        │              │諭知沒收│
│  │          │        │承租，惟強│      │由陳Ｏ政持扣案之│          │        │              │）      │
│  │          │        │盜前有換掛│      │西瓜刀、丁○○持│          │        │              │        │
│  │          │        │不詳車號之│      │鋁棒、謝Ｏ旭持未│          │        │              │        │
│  │          │        │車牌以逃避│      │扣案之不明槍枝、│          │        │              │        │
│  │          │        │查緝）    │      │黃Ｏ豪持扣案之瓦│          │        │              │        │
│  │          │        │          │      │斯槍下車一起進入│          │        │              │        │
│  │          │        │          │      │甲○內，威嚇店員│          │        │              │        │
│  │          │        │          │      │至使不能抗拒後，│          │        │              │        │
│  │          │        │          │      │強行取走甲○內財│          │        │              │        │
│  │          │        │          │      │物，得手後駕車離│          │        │              │        │
│  │          │        │          │      │去              │          │        │              │        │
└─┴─────┴────┴─────┴───┴────────┴─────┴────┴───────┴────┘
┌────────────────────────────────────┐
│附表三                                                                  │
├────┬───────────────────────────────┤
│受扣押物│物品名稱及數量                                                │
│品之人  │                                                              │
├────┼───────────────────────────────┤
│寅○○  │1、短褲1件。                                                  │
│        │2、短衣1件                                                    │
│        │3、黑衣襯衫1件。                                              │
│        │4、口罩2個。                                                  │
│        │5、鴨舌帽1頂。                                                │
│        │6、遠傳易付卡3張。                                            │
│        │7、中華電信IC電話卡4張。                                      │
│        │8、七星牌香煙8包。                                            │
│        │9、香煙空盒2個。                                              │
│        │10、零錢集中盒1個。                                           │
│        │11、現金293 元。                                              │
├────┼───────────────────────────────┤
│丑○○  │12、遠傳易付儲值卡1 張（編號：NO：0000-000000000）            │
│        │13、白色上衣、黑色長褲各1件                                   │
│        │14、藍色拖鞋1雙                                               │
├────┼───────────────────────────────┤
│丙○○  │15、灰色短褲1件                                               │
│        │16、藍色短袖1件                                               │
│        │17、黑色拖鞋1雙                                               │
├────┼───────────────────────────────┤
│許Ｏ  │18、黑色手套１雙                                              │
│        │19、口罩１個                                                  │
│        │20、現金850元（50元：17枚）                                   │
│        │21、現金950元（5元：190枚）                                   │
│        │22、現金90元（1元：90枚）                                     │
│        │23、現金60元（10元：6枚）                                     │
│        │24、男用黑色肩包1個                                           │
├────┼───────────────────────────────┤
│謝Ｏ旭  │25、現金6,600元                                               │
└────┴───────────────────────────────┘
                                                      Q


司法院資訊處製作；財團法人民間司法改革基金會備份。
